臺灣新竹地方法院刑事判決　　　　　　　100年度訴緝字第8號
公　訴　人　臺灣新竹地方法院檢察署檢察官
被　　　告　臧文華
選任辯護人　財團法人法律扶助基金會許麗美律師
上列被告因違反毒品危害防制條例案件，經檢察官提起公訴（98
年度偵字第9265號、第9266號、99年度偵字第1012號、第1806號
），本院判決如下：
    主  文
臧文華犯如附表1 、2 所示之罪，各處如附表1 、2 論罪科刑欄
所示之刑。應執行有期徒刑拾年捌月；未扣案犯罪所得之財物新
台幣壹萬元沒收，如全部或一部不能沒收時，以其財產抵償之。
其餘被訴如附表3 所示販賣第二級毒品部分，均無罪。
    事  實
一、臧文華（綽號「瘦狗」）前於民國93、94年間因違反毒品危
    害防制條例案件，經本院分別以94年度易字第506 號、94年
    度訴字第631 號、94年度易字第555 號判處有期徒刑1 年2
    月、10月、6 月，並經本院以96年度聲減字第277 號減刑並
    定應執行有期徒刑1 年2 月，於96年7 月16日執行完畢。
二、臧文華明知甲基安非他命，係屬毒品危害防制條例第2 條第
    2 項第2 款所列之第二級毒品，不得非法持有及販賣，臧文
    華竟基於販售第二級毒品甲基安非他命以營利之犯意，先以
    較低價格向廖榮相、彭仁利（2 人所涉販賣第二級毒品部分
    ，經本院以99年度訴字第76號判決後，目前由臺灣高等法院
    審理中）販入第二級毒品甲基安非他命後持有，再伺機販賣
    ，先後於附表1 所示之時間，以其所使用0000000000號行動
    電話與楊文棟、徐善文所使用之門號0000000000、00000000
    00、0000000000號行動電話聯繫，洽定購買第二級毒品甲基
    安非他命數量、交易時間、地點後，再至桃園縣楊梅鎮上湖
    里下四湖21-5號楊文棟住處、新竹市○○路「貴族世家」牛
    排館對面馬路邊、新竹市○○路○ 段132 號臧文華住處，以
    新臺幣（下同）2,000 元、1,000 之代價販賣甲基安非他命
    ，並由臧文華交付甲基安非他命（詳如附表1 所示）。
三、臧文華明知甲基安非他命係屬毒品危害防制條例第2 條第2
    項第2 款所規定之第二級毒品，且經行政院衛生署明令公告
    列為藥事法第22條第1 項第1 款之禁藥，竟基於轉讓禁藥即
    第二級毒品甲基安非他命之犯意。分別於附表2 所示時間、
    地點，無償轉讓可供施用約1 次數量之禁藥即甲基安非他命
    予徐善文施用。
四、嗣於98年12月17日17時5 分許，為警持搜索票、拘票前往臧
    文華位在新竹市○區○○路2 段89巷132 號住處執行搜索、
    拘提臧文華，而循線查悉上情。
五、案經臺灣新竹地方法院檢察署檢察官指揮新竹市警察局第一
    分局偵查起訴。
    理  由
甲、證據能力：
壹、本件被告之供述，被告並未主張係以不正方法取得自白或筆
    錄記載與實際所述不符合之情形而無證據能力，足認被告警
    詢、偵查中之自白，屬出於自由意識之陳述，無何任意性之
    瑕疵可指，應具有證據能力。
貳、次按被告以外之人於檢察事務官、司法警察官或司法警察調
    查中所為之陳述，與審判中不符時，其先前之陳述具有較可
    信之特別情況，且為證明犯罪事實存否所必要者，得為證據
    。刑事訴訟法第159 條之2 定有明文。又同法第159 條第1
    項規定：「被告以外之人於審判外之言詞或書面陳述，除法
    律有規定者外，不得作為證據」；其立法本旨係以證人於審
    判外之言詞或書面陳述，屬於傳聞證據，此項證據，當事人
    無從直接對於原供述者加以詰問，以擔保其真實性，法院亦
    無從直接接觸證人而審酌其證言之憑信性，違背直接審理及
    言詞審理之原則，除具有必要性及信用性情況之除外者外，
    原則上不認其有容許性，自不具證據能力；至所謂具有必要
    性及信用性情況者，例如刑事訴訟法第159 條之1 、之2 、
    之3 、之4 、之5 情形，仍例外認其有證據能力，然此乃係
    指法院未於審判期日傳喚相關證人到庭，案件僅能依靠該等
    證人於審判外之陳述以為判斷之情形，始需就該等審判外供
    述證據嚴格依照刑事訴訟法第159 條之1 至之5 所定要件一
    一檢視各該證人之供述，作為證據之資格。倘法院已經依據
    當事人聲請傳喚證人到庭接受檢辯雙方之交互詰問，則法院
    既已透過直接、言詞審理方式檢驗過該證人之前之證詞，當
    事人之反對詰問權亦已受到保障得以完全行使之情況下，該
    等審判外證據除有其他法定事由（例如：非基於國家公權力
    正當行使所取得或私人非法取得等，而有害公共利益，即以
    一般證據排除法則為判斷），應認該審判外供述已得透過審
    判程式之詰問檢驗，而取得作為證據之資格，亦即其審判外
    供述與審判中供述相符部分，顯然已經構成具備可信之特別
    情狀，當然有證據資格（實務上之作用常為引用該等陳述與
    審判中陳述相符，強化該證人供述之可信度），其不符部分
    ，作為檢視審判中所為供述可信與否之彈劾證據，當無不許
    之理，甚者，其不符部分倘係於司法警察、檢察事務官調查
    中之供述，作為認定被告犯罪與否或不構成犯罪與否之證據
    ，亦僅需依照刑事訴訟法第159 條之2 規定，斟酌其審判外
    供述作成外部環境、製作過程、內容、功能等情況認為之前
    供述較為可信，即可取得證據之資格，而作為認定事實之證
    據資格，最高法院94年度台上字第2507號、95年度台上字第
    2515號判決意旨均可資參照。準此，證人楊文棟、徐善文於
    警詢中所為之陳述，雖屬被告以外之人於審判外之陳述，而
    為傳聞證據，然證人楊文棟、徐善文既係在案發後記憶猶新
    情況下直接所作成，一般本與事實較為相近，且觀之上開警
    詢過程，既未見司法警察有何違法取供之瑕疵存在，且調查
    筆錄記載中對於犯罪之相關事實復均已詳實記載完整，堪認
    證人上開陳述確係出於渠等真意，嗣於本院審理時，復又曾
    傳喚證人楊文棟、徐善文到庭作證，接受被告之辯護人詰問
    ，此由觀諸卷附本院審判筆錄即明，已賦予被告對於上揭證
    人對質詰問之機會，衡以刑事訴訟法第159 條保障被告對質
    詰問權之規範意旨，證人楊文棟、徐善文於審判外之警詢中
    所為證述既經被告之辯護人於審理中藉由交互詰問加以檢驗
    ，則其屬傳聞證據之瑕疵，應已治癒而無遽予排除之必要，
    是認上開證人於警詢中之證述，與法院審理中之證詞相符部
    分，已具備可信之特別情狀，自有證據能力；至其先前陳述
    與審判中之證述不符，亦仍容許以之作為彈劾其於法院審理
    時所為陳述之憑信性，用以爭執其先後不一致陳述之證明力
    。
參、再按被告以外之人於偵查中向檢察官所為之陳述，除顯有不
    可信之情況者外，得為證據，刑事訴訟法第159 條之1 第2
    項定有明文。查證人楊文棟、徐善文於偵查中既係以證人身
    份陳述，且經檢察官告以具結義務及偽證處罰後命之朗讀結
    文具結，因上開證人係於負擔偽證罪處罰之心理下證述，並
    以具結擔保其供述真實性，復無受其他不當外力干擾情形，
    可信性極高，本院審酌上開證人於偵查中具結證述之際，其
    外部附隨之環境或條件並無不當，且辯護人亦未明確指出上
    開證言有何顯不可信之情況，是依上說明，其於偵查中所為
    證言，有證據能力，而得為證據。
肆、非供述證據部分，被告及其辯護人未於本院言詞辯論終結前
    表示無證據能力，復查其取得過程亦無何明顯瑕疵，而應可
    作為本件之證據。
乙、實體部分：
壹、有罪部分：
一、訊據被告臧文華固坦承：「看書」就是吸安非他命的意思，
    並有於附表2編號2至4所示時、地，轉讓第二級毒品安非他
    命之事實，惟於本院審理時否認有何附表1編號1至8所示販
    賣第二級毒品安非他命、附表2編號1所示轉讓第二級毒品安
    非他命之犯行（見本院卷第23頁背面），分別於警詢、偵查
    、本院行準備程序、審理時辯以：
  (一)就附表1 編號1 部分：我是幫證人楊文棟向彭仁利買毒品云
    云（98年度偵字第9265號卷(一)第192 頁至第192 頁背面）；
    因為前1 天晚上我向彭仁利買1,000 元安非他命，我就分1
    小包給證人楊文棟，讓他在我家裡用云云（98年度偵字第92
    66號卷(二)第252 頁背面至第253 頁）；我否認云云（本院99
    年度訴字第76號卷(一)第88頁）；我只有幫他買東西云云（99
    年度訴字第76號卷(一)第207 頁背面）；我承認轉讓，沒有販
    賣云云（99年度訴字第76號卷(一)第267 頁背面）；辯護人為
    其辯護稱：被告用自己的錢買1000元安非他命，然後帶至證
    人楊文棟住處一起施用，因被告還欠楊文棟錢，所以沒向證
    人楊文棟收錢，用此安非他命抵債，但因隔天證人楊文棟表
    示量太少，所以被告有口頭承諾要補給證人楊文棟云云（本
    院99年度訴字第76號卷(一)第93頁）。
  (二)就附表1 編號2 ：我否認云云（本院99年度訴字第76號卷(一)
    第88頁）；我只有幫他買東西云云（99年度訴字第76號卷(一)
    第20 7頁背面）；我沒有這樣的行為（99年度訴字第76號卷
    (一)第267 頁背面）；辯護人為其辯護稱：當天被告沒錢，也
    找不到老闆借錢，所以沒辦法幫證人楊文棟調到安非他命云
    云（本院99年度訴字第76號卷(一)第94頁）。
  (三)附表1 編號3 ：是因為我沒有錢，所以由證人楊文棟出2,00
    0 元向彭仁利買毒品，但證人楊文棟只要1,000 元，我也只
    想用500 元，後來證人楊文棟同意多買500 元，所以是我欠
    證人楊文棟500 元云云（98年度偵字第9265號卷(一)第193 頁
    ）；這是我先向彭仁利買了2,000 元安非他命，證人楊文棟
    想買1,000 元，而我只想用500 元，所以要證人楊文棟多買
    500 元，後來證人楊文棟到我家，我把安非他命給證人楊文
    棟一起施用云云（98年度偵字第9266號卷(二)第253 頁）；我
    否認云云（本院99年度訴字第76號卷(一)第88頁）；我是於98
    年9 月22日晚上以1,000 元賒帳方式向彭仁利購買安非他命
    ，然後帶到證人楊文棟住處一起用云云（本院99年度訴字第
    76 號 卷(一)第165 頁至第166 頁）；我只有幫他買東西云云
    （99 年 度訴字第76號卷(一)第207 頁背面）；我承認轉讓，
    沒有販賣云云（99年度訴字第76號卷(一)第267 頁背面）；辯
    護人為其辯護稱：98年9 月23日被告將前1 天賒帳購得的
    2,000 元安非他命帶至楊文棟住處，和證人楊文棟一起施用
    ，有向證人楊文棟收1,000 元，另外向證人楊文棟借款500
    元云云（本院99年度訴字第76號卷(一)第94頁）。
  (四)附表1 編號4 ：是幫證人楊文棟向彭仁利買毒品云云（98年
    度偵字第9265號卷(一)第193 頁背面）；我向彭仁利購買1,00
    0 元安非他命後，於同年10月1 日左右和證人楊文棟一起在
    我住處施用云云（98年度偵字第9266號卷(二)第254 頁背面）
    ；我否認云云（本院99年度訴字第76號卷(一)第88頁）；我只
    有幫他買東西（99年度訴字第76號卷(一)第207 頁背面）；我
    承認轉讓，沒有販賣云云（99年度訴字第76號卷(一)第267 頁
    背面）；辯護人為其辯護稱：98年9 月28日當天或前1 天，
    被告有幫證人楊文棟購得1,000 元安非他命，於98年9 月28
    日在證人楊文棟住處交給證人楊文棟，並向證人楊文棟收1,
    000 元，證人楊文棟有請被告吸幾口安非他命云云（本院99
    年度訴字第76號卷(一)第94頁）。
  (五)附表1 編號5 ：是我幫證人楊文棟一起向彭仁利買毒品云云
    （98年度偵字第9265號卷(一)第193 頁背面至第194 頁）；當
    天是證人楊文棟想要吸食安非他命，找我一起去買，所以我
    就去向彭仁利買1,000 元安非他命後，與證人楊文棟一起用
    ，買毒品的錢是我出的（98年度偵字第9266號卷(二)第254 頁
    背面）；我否認云云（本院99年度訴字第76號卷(一)第88頁）
    ；我只有幫他買東西云云（99年度訴字第76號卷(一)第207 頁
    背面）；我承認轉讓，沒有販賣云云（99年度訴字第76號卷
    (一)第267 頁背面）；辯護人為其辯護稱：當天證人楊文棟想
    要施用毒品，但被告告以車子在修理，沒辦法幫他調，證人
    楊文棟就開車載被告一起去購1,000 元安非他命，錢是被告
    出的，後來2 人一起到被告住處施用毒品云云（本院99年度
    訴字第76號卷(一)第94頁至第95頁）。
  (六)附表1 編號6 ：是幫證人楊文棟向廖榮相購買毒品後一起施
    用云云（98年度偵字第9265號卷(一)第194 頁背面至第195 頁
    ）；當天是證人楊文棟要吸食毒品，我當天下午向廖榮相買
    1,000 元安非他命後，就在當天下午6 點多和證人楊文棟一
    起施用云云（98年度偵字第9266號卷(二)第254 頁背面至第25
    5 頁）；我否認云云（本院99年度訴字第76號卷(一)第88頁）
    ；我只有幫他買東西云云（99年度訴字第76號卷(一)第207 頁
    背面）；我承認轉讓，沒有販賣云云（99年度訴字第76號卷
    (一)第267 頁背面）；辯護人為其辯護稱：當天證人楊文棟想
    買2,000 元安非他命，被告幫他向廖榮相等人購得後，證人
    楊文棟就到被告住處拿，並交付款項，證人楊文棟有與被告
    一起施用云云（本院99年度訴字第76號卷(一)第95頁）。
  (七)附表1 編號7 ：是因為之前我向廖榮相買2,000 元的安非他
    命毒品，證人楊文棟拿1,000 元給我，我們就一起吸食，後
    來剩下1,000 元的毒品，我就叫證人徐善文來一起吸食，因
    為證人徐善文認為一起吸食的安非他命價值不到3,000 元，
    所以討價還價後，證人徐善文就同意給我2,000 元作為吸食
    毒品之代價云云（98年度偵字第9265號卷(一)第195 頁至第19
    5 頁背面）；當天22時許我向廖榮相購買2,000 元的安非他
    命，證人楊文棟於同日23時許到我家來找我一起用安非他命
    ，但他嫌安非他命的量太少云云（98年度偵字第9266號卷(二)
    第255 頁背面）；我否認云云（本院99年度訴字第76號卷(一)
    第88頁）；我只有幫他買東西云云（99年度訴字第76號卷(一)
    第207 頁背面）；我承認轉讓，沒有販賣云云（99年度訴字
    第76號卷(一)第267 頁背面）；辯護人為其辯護稱：當天被告
    跟證人徐善文約在動力洗車廠見面，被告將所購得的2,000
    元甲基安非他命分1 半給證人徐善文，並收取1,000 元，當
    天徐善文另返還前欠被告的1,000 元，所以總共給被告2,00
    0 元云云（本院99年度訴字第76號卷(一)第95頁至第96頁）。
  (八)附表1 編號8 ：我是有向廖榮相買2,000 元毒品，但沒有轉
    賣給證人徐善文，只是跟證人徐善文一同施用云云（98年度
    偵字第9265號卷(一)第197 頁）；當天下午6 點多向廖榮相買
    2,000 元安非他命，是我出錢，後來到晚上7 點多，證人徐
    善文找我一起施用云云（98年度偵字第9266號卷(二)第255-1
    頁背面）；我否認云云（本院99年度訴字第76號卷(一)第88頁
    ）；我只有幫他買東西云云（99年度訴字第76號卷(一)第207
    頁背面）；我承認轉讓，沒有販賣云云（99年度訴字第76號
    卷(一)第267 頁背面）；辯護人辯護稱：當天被告購買2,000
    元安非他命，證人徐善文前往被告住處一起施用云云（本院
    99年度訴字第76號卷(一)第97頁）。
  (九)附表2 編號1 ：是我向彭仁利接洽毒品交易，是購買4,000
    元，我出2,000 元，證人徐善文出2,000 元云云（98年度偵
    字第9265號卷(一)第194 頁背面）；是我和證人徐善文各出2,
    000 元去向彭仁利買安非他命云云（98年度偵字第9266號卷
    (二)第254 頁背面）；我否認云云（本院99年度訴字第76號卷
    (一)第88頁）；我只有幫他買東西云云（99年度訴字第76號卷
    (一)第207 頁背面）；我承認轉讓，沒有販賣云云（99年度訴
    字第76號卷(一)第267 頁背面）；辯護人辯護稱：當天被告先
    買4,000 元安非他命，然後攜到證人徐善文住處，1 人分1
    半後，一起各自施用自己的安非他命云云（本院99年度訴字
    第76號卷(一)第95頁）。
二、經查：
  (一)附表1 販賣第二級毒品甲基安非他命部分：
    1.就附表1 編號1 部分：
      證人楊文棟於警詢、偵查及本院審理時分別證稱：卡片就
      是指行動電話門號的儲值卡，當時是在住處（桃園縣楊梅
      鎮上湖里下四湖21-5號）外面的停車場，被告臧文華將安
      非他命毒品以1,000 元的價格賣給我1 小包，被告臧文華
      當時將安非他命毒品包在衛生紙內；等我拿出毒品後，我
      發現毒品安非他命的量不夠，就立即回傳簡訊給被告臧文
      華，表示毒品數量不夠等語（見99年度偵字第1012號卷第
      111 頁至第111 頁背面）；前1 天98年9 月10日我跟被告
      臧文華買2,000 元的安非他命，但是他給我很少，我於11
      日傳簡訊問他，是不是只有拿1,000 元的安非他命給我，
      並跟他要我行動電話的儲值卡，被告臧文華是於98年9 月
      10 日 晚上8 、9 點的時候，1 個人到我位在桃園縣楊梅
      鎮上湖里下四湖21-5號住處賣我1 小包安非他命，重量我
      不清楚等語（99年度偵字第1012號卷第144 頁）；我有傳
      簡訊給被告臧文華，賣2 張是講毒品，當時我要跟他拿2,
      000 元的量，他拿給我的時候我沒有看數量，要用的時候
      才發現數量太少，我才傳簡訊給他，這次交易好像是他拿
      過來我住處，我確實有給他錢，好像是2,000 元，他有跟
      我一起在我家施用，用同1 包，他用的不多，我們坐在一
      塊一起用，也不能講請客等語明確（99年度訴字第76號卷
      (一)第210 頁背面至第211 頁），核與對被告臧文華所使用
      門號0000000000號行動電話通訊監察譯文內容所示，證人
      楊文棟所傳送之簡訊內容指責被告臧文華是否拿1 張的東
      西賣2 張等情相符（詳附表1 編號1 監聽譯文欄、證據欄
      所示）。雖證人楊文棟於警詢中證述，係向被告臧文華購
      買1,000 元安非他命，然除與其後證述不符，且亦與客觀
      之監聽譯文不符，故證人楊文棟證述係購買1,000 元之安
      非他命應係記憶有誤，且不影響被告臧文華此部分販賣第
      二級毒品犯行之成立，是證人楊文棟上開所證，堪信為真
      。
    2.就附表1 編號2 部分：
      (1)證人楊文棟分別於偵查、本院審理時分別證稱：98年9
        月20日當天晚上7 、8 點，我開車到新竹市○○路「貴
        族世家」牛排館對面馬路邊，跟被告臧文華買1,000 元
        的安非他命，重量我不清楚。那天電話中我跟他講買1,
        000 元安非他命，被告臧文華在電話中意思好像金額太
        少不肯跑這一趟，我在電話中加到2,000 元，結果他還
        是不肯送過來，我只好開車到新竹市跟他買等語（99年
        度偵字第1012號卷第145 頁）；98年9 月20日那天晚上
        我開小貨車過去金城路的貴族世家，我到的時候，被告
        臧文華走出來到路旁來，我記的是買1,000 元的安非他
        命，那天晚上拿到好像還去他家那邊跟他一起用等語明
        確（99年度訴字第76號卷(一)第212 頁背面）；佐以被告
        臧文華與證人楊文棟當天通聯內容所示：證人楊文棟當
        天在電話中雖一開始表示只有500 元，致被告臧文華不
        想過去，但後來證人楊文棟表示會「弄1 張」給被告臧
        文華後，被告臧文華於下一通電話就表示「等一下過去
        」（詳附表1 編號2 監聽譯文欄、證據欄所示）等情以
        觀，則證人楊文棟前開證述當天有在新竹市○○路「貴
        族世家」牛排館對面馬路邊以1,000 元向被告臧文華購
        買安非他命1 小包等情堪以認定。
      (2)證人楊文棟另雖警詢中證述稱：當時我並沒有購買到安
        非他命毒品，當時臧文華要求以現金購買安非他命毒品
        ，我身上並沒有現金，所以購買到毒品安非他命云云（
        99 年 度偵字第1012號卷第111 頁背面）。然證人楊文
        棟於偵查、本院審理時結證有於上開時、地向被告臧文
        華購買1,000 元第二級毒品安非他命，並與通聯譯文相
        符一節業如前述，則證人楊文棟此部分證述，無從為有
        利被告臧文華之認定，附此敘明。
    3.就附表1 編號3 部分：
      證人楊文棟於警詢、偵查及本院審理時分別證稱：當時被
      告臧文華要向我借500 元，然後我在楊梅住處向被告臧文
      華購買1,000 元安非他命毒品1 小包（約6 至7 口的量）
      等語（見99年度偵字第1012號卷第111 頁背面至第112 頁
      ）；98年9 月22日那天我沒有買安非他命，是在98年9 月
      23 日 我在桃園縣楊梅鎮下四湖21-5號家裡，向臧文華買
      1,000 元的安非他命，那天臧文華另外要跟我借500 元，
      我總共拿給他1,500 元等語（99年度偵字第1012號卷第14
      5 頁）；98年9 月23日這天我有跟被告臧文華交易安非他
      命，之前他就有打1 通電話說要跟我借錢，這之前他已經
      欠我500 元，那天我打電話要跟他拿東西的時候，他又叫
      我再拿500 元借他，當天也是他拿東西過來我家，我記得
      這次我是給他1,000 元買安非他命1 包，他還要跟我借50
      0 元等語（99年度訴字第76號卷(一)第213 頁），核與2 人
      通聯對話內容相符（詳附表1 編號3 監聽譯文欄、證據欄
      所示），則證人楊文棟確有於上開時、地以1,000 元向被
      告臧文華購買甲基安非他命1 小包等情亦堪認定。
    4.就附表1 編號4 部分：
      證人楊文棟於警詢、偵查及本院審理時分別證稱：我當時
      向被告臧文華購買1,000 元毒品安非他命1 小包（約吸食
      6 至7 口的量），交易地點在我楊梅住處等語（99年度偵
      字第1012號卷第112 頁）；98年9 月28日晚上快10點，我
      在我楊梅的住處跟被告臧文華買1,000 元安非他命等語（
      99 年 度偵字第1012號卷第145 頁至第146 頁）；98年9
      月28 日 當天我們有交易，拿到我楊梅家，他跟我收1,00
      0 元，我應該有跟他一起用，因為幾乎他過去我那裡的話
      ，他多少都會用個一、兩口，所以我才會說他用的不多等
      語明確（99年度訴字第76號卷(一)第213 頁背面）；佐以被
      告臧文華與證人楊文棟2 人於電話通聯中，證人楊文棟說
      身上剩1,000 多元，要的時候在過去拿，之後又說1 張不
      會只吃1 泡吧等語（詳附表1 編號4 監聽譯文欄、證據欄
      所示），則證人楊文棟當天身上只有1,000 多元現金，且
      跟被告臧文華確認1,000 元的甲基安非他命的量不會太少
      ，之後證人楊文棟就與被告臧文華見面交易1,000 元之甲
      基安非他命等情，足堪認定。
    5.就附表1 編號5 部分：
      (1)證人楊文棟於警詢、偵查時分別證稱：我當時並沒有跟
        被告臧文華去找人購買安非他命毒品，彭仁利是誰，我
        不認識，我與被告臧文華在新竹市○○○路貴族世家門
        口見面後，被告臧文華就主動拿出安非他命毒品賣給我
        ，我當時購買1,000 元毒品安非他命1 小包（約吸食6
        至7 口的量）等語（99年度偵字第1012號卷第112 頁至
        第112 頁背面）；這1 次我找到被告臧文華時，他已經
        調到安非他命了，所以我沒有跟他一起去向他上手買安
        非他命，我於98年10月11日晚上將近7 點在新竹市○○
        ○路「貴族世家」對面路邊，跟被告臧文華買1,000 元
        安非他命，重量我不清楚等語明確（99年度偵字第1012
        號卷第146 頁）；佐以被告臧文華與證人楊文棟之通聯
        內容，被告臧文華要證人楊文棟拿現金，並約在貴族世
        家附近見面，證人楊文棟表示很急著要等情（詳附表1
        編號5 監聽譯文欄、證據欄所示），則證人楊文棟確有
        於上開時、地以1,000 元向被告臧文華購買甲基安非他
        命1 小包等情亦堪認定。
      (2)至證人楊文棟於本院審理時雖證稱：98年10月11日這天
        我想不太起來，印象中我沒有跟臧文華坐過同一台車去
        他所謂的朋友那裡買過毒品，這天我們沒有毒品交易，
        我去金城一路的貴族世家跟臧文華交易安非他命的次數
        只有1 次。我沒有跟臧文華一起去跟別人買毒品，都是
        他送過來，不然就是我過去他家拿而已，日期我不知道
        ，但在貴族世家的交易毒品我非常確定只有1 次云云（
        99年度訴字第76號卷(一)第214 頁至第214 頁背面、第21
        8 頁）。然證人楊文棟於警詢、偵查證述有於上開時、
        地向被告臧文華購買1,000 元第二級毒品甲基安非他命
        ，並與通聯譯文相符一節業如前述，則證人楊文棟此部
        分證述，無從為有利被告臧文華之認定，附此敘明。
    6.就附表1 編號6 部分：
      證人楊文棟於警詢、偵查及本院審理時分別證稱：我當時
      是跟被告臧文華相約在臧文華住處（新竹市○區○○○ 段
      89 巷132號）購買安非他命毒品2,000 元1 小包（約吸食
      10 口 的量）等語（99年度偵字第1012號卷第112 頁背面
      ）；98年10月25日那天晚上7 、8 點，我坐計程車到被告
      臧文華的新竹市○○路○ 段89巷132 號住處，跟被告臧文
      華買2, 000元安非他命，買了就直接在他家施用等語（99
      年度偵字第1012號卷第146 頁）；「二」是講2,000 元的
      安非他命，當天我是坐計程車去被告臧文華家跟他買2,00
      0 元的安非他命，那天我確實有付他2,000 元等語（99年
      度訴字第76號卷(一)第215 頁），核與對被告臧文華所使用
      門號00000 00000 號行動電話通訊監察譯文內容所示，被
      告臧文華與證人楊文棟對話內容指責被告臧文華是否拿1
      張的東西賣2 張等情相符（詳附表1 編號6 監聽譯文欄、
      證據欄所示）。則證人楊文棟確有於上開時、地以2,000
      元向被告臧文華購買甲基安非他命1 小包等情亦堪認定。
    7.就附表1 編號7 部分：
      證人徐善文於警詢、偵查及本院審理時分別證稱：我每次
      都是向被告臧文華購買4,000 元1 公克的安非他命毒品，
      當天說的半個就是2,000 元份量的安非他命毒品，因為被
      告臧文華給我的安非他命量不足（1 小包約吸食7 至8 口
      的量），經過討價還價以後，被告臧文華願意把安非他命
      的價錢1,000 元，加上之前欠他的1,000 元，我總共拿給
      臧文華2,000 元等語（99年度偵字第1012號卷第58頁背面
      ）；「1 張、2 張」就是指1,000 元新臺幣鈔票，當天我
      跟被告臧文華買1, 000元的安非他命，因為之前還欠他1,
      000 元，所以我總共給被告臧文華2,000 元等語（99年度
      偵字第1012號卷第90頁）；98年10月27日被告臧文華就拿
      一些東西給我而已，居然要算2 張，我說那些東西只有那
      麼一點怎麼算2 張。警訊中我說我認為安非他命份量不足
      ，所以討價還價後我只願意給他1,000 元，但我之前又欠
      他1, 000元，所以當天總共給被告臧文華2,000 元。通聯
      譯文中的1 張不一定指多少份量或價錢，可能是1,000 或
      可能是2,000 都不一定，其中被告臧文華講到3,000 塊是
      指購買安非他命的錢，那3,000 元是之前購買時我欠他的
      ，所以那3,000 元還他，我在警詢時稱我拿了半個，就是
      2,00 0元份量的安非他命，我都是請被告臧文華幫忙拿等
      語（99年度訴字第76號卷(一)第271 頁背面至第272 頁、第
      274 頁至第274 頁背面），核與對被告臧文華所使用門號
      0000 000000 號行動電話通訊監察譯文內容所示，被告臧
      文華稱拿1 張給證人徐善文等情相符（詳附表1 編號7 監
      聽譯文欄、證據欄所示）。則證人徐善文確有於上開時、
      地以1,000 元與被告臧文華交易甲基安非他命1 小包等情
      亦堪認定。
    8.就附表1 編號8 部分：
      證人徐善文於警詢、偵查及本院審理時分別證稱：我當時
      是向被告臧文華購買1 小包安非他命毒品（約吸食7-8 口
      的量）1,000 元等語（99年度偵字第1012號卷第59頁背面
      ）；這次我向被告臧文華買1,000 元安非他命，重量約1
      個人吸7 、8 口的量，購買的地點我忘了，應該是在被告
      臧文華家裡買的，時間是晚上8 點左右等語（見99年度偵
      字第1012號卷第90頁）；98年11月17日當天晚上是我去載
      他，我載他回洗車場，我忘記我們當天有無交易毒品，因
      為蠻久了，警、偵訊中所稱該次我跟被告臧文華買了1,00
      0 元的安非他命，是在他住處買的，應該就是有吧，事隔
      那麼久我現在想不起來了。當天我跟被告臧文華買了1,00
      0 元的安非他命，吸了7 、8 口就沒了等語（99年度訴字
      第76號卷(一)第272 頁背面至第273 頁、第275 頁背面），
      核與對被告臧文華所使用門號0000000000號行動電話通訊
      監察譯文內容所示，被告臧文華稱等一下會拿「書」給證
      人徐善文等情相符（詳附表1 編號8 監聽譯文欄、證據欄
      所示）。則證人徐善文確有於上開時、地以1,000 元與被
      告臧文華交易甲基安非他命1 小包等情亦堪認定。
    9.再查，販賣第二級毒品甲基安非他命係違法行為，非可公
      然為之，亦無公定之價格，不論任何包裝，均可任意分裝
      增減分量，而每次買賣之價量，亦可能隨時依雙方間之關
      係深淺、資力、需求量及對行情之認知、來源是否充裕、
      查緝是否嚴緊，購買者被查獲時供述購買對象之可能性風
      險之評估等，因而異其標準，並機動調整，非可一概而論
      ，販賣之利得除經坦承犯行或價量俱臻明確外，委難察得
      實情，販賣之人從價差或量差中牟利方式雖異，其意圖營
      利之非法販賣行為則一，是除非別有事證，足認係按同一
      價量委買、轉售或無償贈與，確未牟利外，尚難執此遽認
      非法販賣之證據有所未足，致使知過坦承者難辭重典，飾
      辭否認者反得僥倖，而失情理之平。再參酌第二級毒品甲
      基安非他命毒品之交易為政府懸為嚴予取締之犯罪，以本
      件而論，被告臧文華與證人楊文棟、徐善文間，其交情普
      通，被告臧文華，苟無利潤可圖，衡情應無甘冒遭查緝法
      辦重刑之風險及舟車勞頓往來奔波之辛勞，而分別多次頻
      繁交付第二級毒品甲基安非他命與上開證人之理。綜上，
      被告臧文華於附表1 所示時、地販賣第二級毒品甲基安非
      他命顯具營利之意圖，堪以認定。
  (二)附表2 轉讓第二級毒品甲基安非他命部分：
    1.就附表2 編號1 部分：
      (1)被告臧文華於警詢、偵查中自承：通聯譯文中所稱車子
        是指安非他命毒品等語（98年度偵字第9265號卷(一)第19
        4 頁背面）；證人徐善文於偵查、本院審理時結證稱：
        98年10月21日當天晚上，在我新竹市○○路550 巷48號
        2 樓住處，我以2,000 元價格向臧文華購買安非他命，
        重量約20口的量等語（99年度偵字第1012號號卷第89頁
        ）；98年10月21日通聯譯文就是講拿安非他命，臧文華
        拿4, 000元的量，要我出2, 000元，當天我有付他
        2,000 元拿了1 半的安非他命，當天好像是臧文華到我
        家。當天我有拿2,000 元給被告臧文華，他就拿1 小包
        安非他命給我，這個份量我確定吸食20幾口就沒了，我
        拿到時沒有確認是多少克數的安非他命等語（99年度訴
        字第76 號 卷(一)第271 頁至第271 頁背面、第274 頁）
        ；佐以被告臧文華與證人徐善文於98年10月21日19時46
        分49秒、22時9 分44秒之通聯內容，被告臧文華係購買
        4,000 元之第二級毒品甲基安非他命，且告知證人徐善
        文1 人出1 半的錢，而證人徐善文應允後，被告臧文華
        於當晚22 時 許至證人徐善文住處等情，有上開通聯譯
        文在卷可按（詳附表2 編號1 監聽譯文欄、證據欄所示
        ）。是依通聯譯文所示，僅可證明被告臧文華於98年10
        月21日晚間係先以電話與證人徐善文聯繫其所購得
        4,000 元之甲基安非他命，由2 人各出2,000 元，並於
        當日22時至證人徐善文住處後將1 半之甲基安非他命交
        予證人徐善文，並收取2,000 元，而以原價轉讓第二級
        毒品甲基安非他命予證人徐善文等情。
      (2)證人徐善文縱於警詢、偵查證稱：花了2,000 元向被告
        臧文華購買些許安非他命毒品1 小包（約可吸食20幾口
        的量）等語（99年度偵字第1012號卷第58頁、第89頁）
        ；然證人徐善文此部分證述與前開通聯內容不符，而通
        聯內容係被告臧文華與證人徐善文當時為取得第二級毒
        品甲基安非他命最直接之溝通，應較接近真實，故證人
        徐善文此部分證述既與通聯內容不符，無足採信，而不
        得依此為不利被告臧文華之認定。
      (3)是被告上開辯解，應係卸責之詞，洵無足採。被告臧文
        華此部分轉讓禁藥之犯行堪以認定。
    2.就附表2 編號2 部分：
      訊據被告臧文華分別於本院行準備程序、審理時自承：我
      認罪，是我請的，在我住處請的，量大約10口等語（本院
      99 年 度訴字第76號卷(一)第88頁）；當天在我家，我有請
      徐善文吸幾口安非他命，量只有一點點而已等語（本院99
      年度訴字第76號卷(一)第139 頁）；我承認等語（99年度訴
      字第76號卷(一)第207 頁背面）。核與證人徐善文於警詢、
      偵查及本院審理時證述稱：我當時有前往被告臧文華家裡
      ，臧文華請我跟他一起吸食安非他命毒品等語（99年度偵
      字第1012號卷第58頁至第58頁背面）；通聯譯文裡「看書
      」就是指安非他命，那次我是到被告臧文華位於新竹市○
      ○路住處，臧文華請我施用安非他命。當天我於凌晨6 點
      左右到他家，被告臧文華拿約10口左右的安非他命請我施
      用等語（99年度偵字第1012號卷第89頁至第90頁）；我不
      清楚被告臧文華為何要請我施用安非他命，可能是因為同
      事關係才請我等語（99年度訴字第76號卷(一)第270 頁背面
      至第271 頁）相符，並有通聯譯文在卷可參（詳附表2 編
      號2 監聽譯文欄、證據欄所示），堪認被告前述自白應與
      事實相符，堪予採信。
    3.就附表2 編號3 部分：
      訊據被告臧文華分別於警詢、偵查本院行準備程序、審理
      時自承：是我要證人徐善文一起吸食剩下的安非他命毒品
      等語（98年度偵字第9265號卷(一)第196 頁）；當天下午6
      點多是我到廖榮相住處，向廖榮相買2,000 元，當天晚上
      11 點 左右證人徐善文到我家，找我一起施用安非他命，
      買安非他命的錢是我出的等語（98年度偵字第9266號卷(二)
      第255 頁）；我認罪，在我住處請的，大約10口等語（本
      院99年度訴字第76號卷(一)第88頁）；我有提供安非他命給
      證人徐善文，因為我打電話叫他過來我住處，我請他吸食
      安非他命，一點點，幾口等語（本院99年度訴字第76號卷
      (一)第140 頁）；我承認等語（99年度訴字第76號卷(一)第20
      7 頁背面）。核與證人徐善文於警詢、偵查及本院審理時
      證述稱：當時我並沒有購買毒品，他是請我到他家後，由
      被告臧文華提供安非他命毒品，然後一起吸食等語（99年
      度偵字第1012號卷第58頁背面至第59頁）；「有書嗎」就
      是指安非他命，這一次是被告臧文華提供安非他命給我，
      我沒有跟他買，當天他提供10口量的安非他命，我在被告
      臧文華家裡施用安非他命等語（99年度偵字第1012號卷第
      90 頁 ）；我不清楚被告臧文華為何要請我施用安非他命
      ，可能是因為同事關係才請我等語（99年度訴字第76號卷
      (一)第270 頁背面至第271 頁）相符，並有通聯譯文在卷可
      參（詳附表2 編號3 監聽譯文欄、證據欄所示），堪認被
      告前述自白應與事實相符，堪予採信。
    4.就附表2 編號4 部分：
      訊據被告臧文華分別於本院行準備程序、審理時自承：我
      認罪等語（本院99年度訴字第76 號 卷(一)第88頁）；我承
      認等語（99年度訴字第76號卷(一)第207 頁背面）。核與證
      人徐善文於警詢、偵查及本院審理時證述稱：當時被告臧
      文華向我借2,000 元，再由被告臧文華出面，跟被告臧文
      華的朋友購買毒品安非他命1 小包（約吸食20幾口的量）
      ，所購得的毒品安非他命由我們2 人在臧文華的家裡一同
      吸食等語（99年度偵字第1012號卷第59頁）；被告臧文華
      跟我借2,000 元，我也出2,000 元，他拿那4,000 元去買
      安非他命，之後我跟被告臧文華一起施用安非他命等語（
      99年度偵字第1012號卷第90頁）；那時我跟被告臧文華是
      同事，他那邊有朋友可以拿安非他命，所以我託他拿安非
      他命，我忘了該次是誰出錢，以在檢察官那邊講的對，該
      次我確定沒有跟他一起去買，我只有帶他到二重埔7-11那
      邊，我沒有進去，那是他的朋友，我在外面的7-11等，我
      只拿一些而已，我也不曉得4,000 元應該是多少東西，應
      該不是1 人1 半，他拿1 小包下來而已，原本說什麼1 克
      4,000 元，當時根本也沒有那麼多，後來他2,000 元也沒
      還我。該次是我拿2,000 元請被告臧文華幫我去買2,000
      元的安非他命，因為他說1 克4,000 元，1 人出1 半等語
      （99年度訴字第76號卷(一)第270 頁至第270 頁背面、第27
      5 頁至第275 頁背面）大致相符，並有通聯譯文在卷可參
      （詳附表2 編號4 監聽譯文欄、證據欄所示），堪認被告
      前述自白應與事實相符，堪予採信。
    5.綜上所述，被告臧文華就附表2 轉讓第二級毒品甲基安非
      他命犯行明確，均堪認定。
  (三)末查，甲基安非他命（Methamphetamine ）及安非他命（Am
    phetamine ）均屬安非他命類之中樞神經興奮劑，且安非他
    命及甲基安非他命之俗名通常混用，而一般用語之習慣，亦
    未詳加區分安非他命與甲基安非他命。而「目前國內緝獲之
    白色結晶或粉末狀安非他命毒品，其成分多為甲基安非他命
    。」有行政院衛生署管制藥管理局93年11月2 日管檢字第
    0930010499號函示可憑，本案起訴書、被告及證人所指之「
    安非他命」，及相關筆錄關於「安非他命」之記載，應均係
    「甲基安非他命」之誤，附此敘明。
三、論罪科刑：
  (一)就被告臧文華所犯附表1 所示部分：
    1.按甲基安非他命係毒品危害防制條例第2 條第2 項第2 款
      所列之第二級毒品，不得販賣、持有。是核被告臧文華就
      附表1 所示犯行，均係犯毒品危害防制條例第4 條第2 項
      之販賣第二級毒品罪。被告臧文華販賣甲基安非他命前持
      有甲基安非他命之低度行為，分別為販賣之高度行為所吸
      收，均不另論罪。
    2.被告臧文華販賣如附表1 所示甲基安非他命各次販賣毒品
      之犯行，不論時間、地點、販賣之對象，均截然可分，顯
      見均係分別起意，是其所犯上開各罪，應分論併罰。
  (二)就被告臧文華所犯附表2 所示部分：
    1.核被告臧文華就附表2 所示犯行，均係犯藥事法第83條第
      1 項之轉讓禁藥罪。公訴人就被告臧文華如附表2 編號1
      所示轉讓甲基安非他命之行為，認係犯毒品危害防制條例
      第4 條第2 項販賣第二級毒品罪；就附表2 編號2 至4 所
      示轉讓甲基安非他命之行為，認係犯毒品危害防制條例第
      8 條第2 項轉讓第二級毒品罪；惟附表2 編號1 所示被告
      臧文華所為行為依證據尚無從認定被告臧文華有販賣予證
      人徐善文乙節業如前述；又安非他命固為毒品危害防制條
      例第2 條第2 項第2 款所規定之第二級毒品，然亦經中央
      衛生主管機關行政院衛生署68年7 月7 日衛署藥字第2214
      33號、69年12月8 日衛署藥字第301124號函公告列為不准
      登記藥品及禁止使用，復於75年7 月11日以衛署藥字第59
      7627號函重申公告禁止使用之意旨，再於79年10月9 日以
      衛署藥字第904142號函禁止於醫療上使用，自屬藥事法第
      22條第1 項第1 款所規定之禁藥，而藥事法第83條第1 項
      轉讓禁藥罪之法定刑為7 年以下有期徒刑，得併科新臺幣
      500 萬元以下罰金，較毒品危害防制條例第8 條第2 項轉
      讓第二級毒品罪之法定刑為重，且藥事法第83條第1 項係
      於93年4 月21日修正公布，同年月23日施行，為毒品危害
      防制條例之後法，而毒品之範圍尚包括影響精神物質與其
      製品，至藥事之管理，亦非僅止於藥品之管理，毒品未必
      係經公告之禁藥，禁藥亦未必為毒品，毒品危害防制條例
      與藥事法二者，並無必然之特別法與普通法關係，故除有
      轉讓之第二級毒品達一定數量，經依法加重後之法定刑較
      藥事法第83條第1 項之法定刑為重之情形外，因藥事法第
      83條第1 項為後法，且為重法，應優先適用藥事法處罰，
      公訴人就被告臧文華轉讓如附表2 編號1 、附表2 編號2
      至4 所示甲基安非他命，認應分別論以毒品危害防制條例
      第4 條第2 項販賣第二級毒品、第8 條第2 項轉讓第二級
      毒品罪，尚有未洽，然其基本事實相同，允宜變更起訴法
      條適用之。
    2.被告臧文華轉讓前持有禁藥甲基安非他命，為實質上一罪
      之階段行為，其高度之轉讓行為已依藥事法規定處罰，依
      法律適用完整性之法理，其低度之持有行為即不得割裂適
      用毒品危害防制條例規定加以處罰。
    3.被告臧文華轉讓如附表2 所示禁藥，各次轉讓毒品之犯行
      ，不論時間、地點、轉讓之對象，均截然可分，顯見均係
      分別起意，是其所犯上開各罪，應分論併罰。
  (三)累犯：
    被告臧文華有如事實欄所述論罪科刑之執行紀錄，有臺灣高
    等法院被告前案紀錄表存卷為憑，其於徒刑執行完畢後5 年
    內故意再犯上開有期徒刑以上之罪，為累犯，所犯各罪除法
    定本刑為無期徒刑部分，依法不得加重外，應依刑法第47條
    第1 項規定加重其刑。
  (四)又被告臧文華固於偵查、審理中自白有如附表2 編號2 至4
    所示轉讓甲基安非他命之犯罪事實，然此部分犯行應從重適
    用藥事法第83條第1 項論處，而排除適用毒品危害防制條例
    第8 條第2 項之規定，基於法律適用不能割裂而分別適用有
    利益之條文，自無從再適用毒品危害防制條例第17條第2 項
    之減刑規定，併此指明。爰審酌被告視政府反毒政策及宣導
    如無物，意圖營利而販賣第二級毒品甲基安非他命或轉讓第
    二級毒品甲基安非他命予他人施用，影響所及，非僅他人之
    生命、身體將可能受其侵害，社會、國家之法益亦不能免，
    為害之鉅，當非個人一己之生命、身體法益所可比擬，自應
    嚴厲規範，惟考量被告臧文華經查獲之販賣次數為8 次，然
    每次販賣金額均不大，暨被告係高中畢業之智識程度、為本
    院羈押前在工廠工作之生活狀況等一切情狀，暨公訴人分別
    就被告販賣第二級毒品部分分別求處有期徒刑7 年8 月，轉
    讓禁藥部分求處有期徒刑11月等情分別量處如主文所示之刑
    ，並依法定其應執行之刑，以資懲儆。
四、沒收部分：
  (一)被告臧文華販賣如附表1 所示之第二級毒品甲基安非他命所
    得財物共為10,000元，雖未扣案，仍應依毒品危害防制條例
    第19條第1 項規定宣告沒收，如全部或一部不能沒收時，分
    別以其財產抵償之。
  (二)未扣案之被告臧文華所持搭配門號0000000000 號行動電話1
    支（含SIM 卡1 張），雖係被告臧文華聯繫販賣、轉讓第二
    級毒品甲基安非他命所用，且為被告臧文華所有，然業已遺
    失業據被告臧文華於本院審理時陳稱明確（見本院卷第23頁
    背面），爰不另為沒收之諭知。
貳、無罪部分
一、公訴意旨略以：(一)被告臧文華明知甲基安非他命係屬毒品危
    害防制條例所定之第二級毒品，不得持有及販賣，竟意圖營
    利基於販賣第二級毒品甲基安非他命之犯意，於附表3 所示
    時、地，販賣甲基安非他命予徐善文、楊文棟以牟利，因指
    被告臧文華就此部分亦涉犯販賣第二級毒品罪嫌云云。
二、按犯罪事實應依證據認定之，無證據不得認定犯罪事實，刑
    事訴訟法第154 條第2 項定有明文，又認定犯罪事實所憑之
    證據，雖不以直接證據為限，間接證據亦包括在內；然而無
    論直接或間接證據，其為訴訟上之證明，須於通常一般之人
    均不致有所懷疑，而得確信其為真實之程度者，始得據為有
    罪之認定，倘其證明尚未達到此一程度，而有合理之懷疑存
    在時，自應為被告無罪之判決，最高法院76年度台上字第49
    86號判例意旨可資參照。又按刑事訴訟法第154 條證據裁判
    主義之規定，乃揭櫫國際公認之刑事訴訟無罪推定原則，為
    修正刑事訴訟法保障被告人權之重要指標，法院自應嚴守此
    一原則，在檢察官所舉證據及法院依法定職權調查所得之證
    據，足以證明被告有罪之前，自應推定其無罪，若所得證據
    其為訴訟上之證明，尚未達於通常一般人均不致有所懷疑，
    而得確信其為真實之程度者，自不能為有罪之認定，此為上
    開無罪推定原則之當然闡釋，自不能因犯罪之調查難易不同
    而有異，其理甚明，又施用毒品者所稱其向某人買受毒品之
    指證，不得作為有罪判決之唯一證據，仍須調查其他必要之
    證據，以察其是否與事實相符，為法院歷年來之見解，良以
    毒品買受者之指證，其憑信性於通常一般人已有所懷疑，尚
    難確信其為真實，況依毒品危害防制條例第17條之規定，其
    供出毒品來源而破獲者，復得減輕其刑，則其指證之真實性
    猶有疑慮，是施用毒品者之指證，其真實性有待其他必要證
    據加以補強，茲所謂必要之補強證據，固不以證明販賣毒品
    犯罪構成要件之全部事實為必要，但以與施用者之指證具有
    相當之關聯性為前提，其經與施用者之指證綜合判斷，已達
    於通常一般人均不致有所懷疑，而得確信施用者之指證為真
    實者，始得為有罪之認定，此為無罪推定原則之必然推演，
    最高法院93年度台上字第6750號判決意旨亦足資參照。
三、公訴意旨就被告臧文華犯如附表3 所示販賣第二級毒品甲基
    安非他命，無非係以證人徐善文、臧文華證述及監聽譯文為
    主要論據。
四、訊據被告臧文華堅詞否認有何附表3 所示犯行，分別辯以：
  (一)附表3 編號1 部分：
    是證人楊文棟要跟我拿安非他命毒品，但我回答我沒有毒品
    等語（98年度偵字第9265號卷(一)第192 頁）；我否認等語（
    本院99年度訴字第76號卷(一)第88頁）；我沒有這樣的行為等
    語（99年度訴字第76號卷(一)第267 頁背面）。辯護人為其辯
    護稱：當天被告沒錢，沒辦法幫楊文棟買（本院99年度訴字
    第76號卷(一)第93頁）。
  (二)附表3 編號2 部分：
    我否認等語（本院99年度訴字第76號卷(一)第88頁）；我沒有
    這樣的行為等語（99年度訴字第76號卷(一)第267 頁背面）。
    辯護人為其辯護稱：當天被告沒有到證人楊文棟住處，也沒
    有與證人楊文棟見面，不可能販賣或轉讓安非他命給證人楊
    文棟等語（本院99年度訴字第76號卷(一)第93頁）
  (三)附表3 編號3 至6 部分：
    我否認等語（本院99年度訴字第76號卷(一)第88頁）。
  (四)附表3 編號7 部分：
    當天我只是想問一下證人楊文棟要不要吸食安非他命，證人
    楊文棟可能因為不好意思，所以要拿3,000 元回數票給我，
    但是我沒有收，所以我就假裝我身上沒有安非他命，雖然證
    人楊文棟有過來找我，但我沒有拿安非他命給他等語（98年
    度偵字第9265號卷(一)第198 頁至第198 頁背面）；我否認等
    語（本院99年度訴字第76號卷(一)第88頁）。
五、經查：
  (一)就附表3 編號1 部分：
    1.證人楊文棟於警詢、本院審理時證述稱：我當時沒有錢，
      而被告臧文華也還欠我2,500 元，所以我當時希望被告臧
      文華能用毒品安非他命2 包來抵債，但是被告臧文華說他
      也沒有錢，就沒有跟我繼續通話等語（99年度偵字第1012
      號卷第111 頁）；這次我跟被告臧文華沒有交易，因為我
      當時身上沒有錢，被告臧文華不會跑這趟；98年9 月8 日
      這天我印象很模糊，想不大起來，這天好像沒有交易等語
      （99年度訴字第76號卷(一)第210 頁至第210 頁背面、第21
      9 頁）。佐以被告臧文華與證人楊文棟之通聯內容，其中
      證人楊文棟雖有提到要吃糖，要被告臧文華給他2 包，但
      被告臧文華告知沒有後，電話通聯就結束等情觀之（見附
      表3 編號1 監聽譯文欄、證據欄所示），則當天證人楊文
      棟雖有向被告要第二級毒品甲基安非他命，但被告當時並
      沒有毒品可以給證人楊文棟一情，堪以認定。
    2.因被告與證人間當時通話內容最可反應當時2 人間之真實
      互動情形已如前述，則被告臧文華雖於偵查、本院行準備
      程序時雖自承：那天晚上8 、9 點我在新竹縣竹東鎮彭仁
      利住處附近巷子，向彭仁利拿了安非他命後，就和證人楊
      文棟一起吸食等語（98年度偵字第9266號卷(二)第252 頁背
      面）；我只有幫他買東西等語（99年度訴字第76號卷(一)第
      207 頁背面）。證人楊文棟於偵查、本院審理時雖另證述
      稱：當天下午6 點多我下班的時候，我在我位於桃園縣楊
      梅鎮上湖里下四湖21-5號住處等被告臧文華，當天他來我
      住處賣給我2,000 元的安非他命，重量我不清楚，我1 個
      人吸約8 、9 口就沒有了等語（99年度偵字第1012號卷第
      144 頁）；那天是下午6 點多我下班之後，確定有交易安
      非他命，數量從來就不多，金額是電話裡講好的要2 張即
      2,00 0元等語（99年度訴字第76號卷(一)第217 頁至第217
      頁背面）。然因與2 人之通聯內容不符，無從僅因被告、
      證人楊文棟此部分證述，遽為不利被告之認定。
  (二)就附表3 編號2 部分：
    1.證人楊文棟於警詢、本院審理時證述稱：「東西」是指被
      告臧文華跟我借的錢，並不是指安非他命毒品，「拿給人
      用的」是指儲值卡，我是向被告臧文華討回來等語（99年
      度偵字第1012號卷第111 頁背面）；9 月16日我沒有看到
      被告臧文華，我忘記98年9 月16日這天有沒有交易安非他
      命。我記得有1 次他過去我那裡，我跟他要卡片，他說他
      沒帶來，我就問他是不是把卡片給人用了。98年9 月16日
      那天被告臧文華沒有賣給我安他命毒品，那幾天我只有跟
      被告臧文華講卡片的事情等語（99年度訴字第76號卷(一)第
      211 頁背面、第217 頁背面）。佐以被告臧文華與證人楊
      文棟之通聯內容，其中證人楊文棟雖有問被告何時過來，
      被告雖稱有空就過去，電話通聯就結束等情觀之（見附表
      3 編號2 監聽譯文欄、證據欄所示），則當天證人楊文棟
      僅係問被告何時過去，但均未提及向被告購買或請其提供
      毒品之事，亦堪認定。
    2.被告臧文華於本院行準備程序時固自承：我只有幫他買東
      西等語（99年度訴字第76號卷(一)第207 頁背面）。證人楊
      文棟於警詢中雖證述稱：98年9 月16日那天中午我也有跟
      被告臧文華買安非他命，他是到我位在於桃園縣楊梅鎮住
      處，他賣我1,000 元的安非他命，重量我不清楚等語（99
      年度偵字第1012號卷第145 頁）。然因與2 人之通聯內容
      及證人楊文棟前開所述不符，無從僅因被告、證人楊文棟
      此部分自白、證述，遽為不利被告之認定。
  (三)就附表3 編號3 部分：
    1.依被告臧文華與證人楊文棟之通聯內容觀之，被告臧文華
      係要求證人楊文棟到洗車廠接他，證人楊文棟雖有問被告
      「有書喔」，而被告僅要證人楊文棟不要睡著，之後通聯
      內容係證人楊文棟要被告到路口等情（見附表3 編號3 監
      聽譯文欄、證據欄所示），則內容僅可知被告與證人楊文
      棟有碰面，但是否交易毒品，由當時最真實、直接之通聯
      內容，則無從得知，是僅由通聯內容無從為不利被告之認
      定。
    2.至證人楊文棟於警詢、本院審理時證述稱：當時是在我楊
      梅住處向臧文華購買了1,000 元1 小包毒品安非他命（約
      吸食6 至7 口的量）等語（99年度偵字第1012號卷第113
      頁）；98年10月31日那天晚上7 、8 點，被告臧文華騎機
      車到我位於楊梅鎮上湖里住處，賣給我1,000 元安非他命
      ，重量我不清楚，約1 個人吸食6 、7 口的量（99年度偵
      字第1012號卷第146 頁）；99年10月31日被告臧文華有到
      我家，當天有交易，我記得是交易1,000 元等語（99 年
      度訴字第76號卷(一)第215 頁至第215 頁背面）。然因與2
      人之通聯內容所載係證人楊文棟騎乘機車去找被告臧文華
      不符，無從僅因證人楊文棟此部分證述，遽為不利被告之
      認定。
  (四)就附表3 編號4 部分：
    1.依被告臧文華與證人徐善文之通聯內容觀之，係被告臧文
      華要去買甲基安非他命，要求證人徐善文載他去，而之後
      2 人通聯內容則在討論安非他命之品質等情（見附表3編
      號4 監聽譯文欄、證據欄所示）。則依通聯內容所示，證
      人徐善文載被告臧文華購買毒品後，應亦有拿到毒品，惟
      無從由通聯內容知悉係2 人共同向他人購買，或由被告轉
      讓或販售而取得，是由通聯內容無從為不利被告之認定。
    2.至被告臧文華雖分別於警詢、偵查、本院行準備程序中自
      承：是因為我想要買安非他命，請證人徐善文載我去向廖
      榮相買，但是證人徐善文覺得品質不好，所以才會說書好
      像蠻爛的等語（98年度偵字第9265號卷(一)第196 頁至第19
      6 頁背面）；當天晚上8 點多，證人徐善文要吸食安非他
      命，要我去向廖榮相買，我在當天晚上9 點多到廖榮相家
      ，是彭仁利拿2,000 元安非他命給我，錢是我出的，後來
      到10點多證人徐善文就到我家找我一起施用安非他命等語
      （98年度偵字第9266號卷(二)第255-1 頁至第255-1 頁背面
      ）；我只有幫他買東西（99年度訴字第76號卷(一)第207 頁
      背面）；辯護人為其辯護稱：當天被告請證人徐善文載他
      去購買1,000 元安非他命，然後返回被告住處一起施用等
      語（本院99年度訴字第76號卷(一)第96頁）。證人徐善文於
      警詢、本院審理時證述稱：我當時只有載被告臧文華到新
      竹縣竹東鎮○○路○ 段的一家7-11超商前，然後由被告臧
      文華下車，前去購買毒品安非他命，我只有在超商等他，
      由被告臧文華先出資購買安非他命毒品，回到被告臧文華
      住處後，我再向被告臧文華購買1 小包安非他命毒品（約
      可吸20幾口的量）等語（見99年度偵字第1012號卷第59頁
      ）；這次我是在被告臧文華家裡，向臧文華購買1,000 元
      安非他命，重量約1 個人吸食10口的量，當天臧文華有要
      我騎車載他到新竹縣竹東鎮○○路○ 段「7-11」超商等他
      ，他就走到前面去，他應該是去買安非他命，我是回到新
      竹市○○路他家之後他買的等語（99年度偵字第1012號卷
      第90頁）；98年11月4 日這次我們沒有交易，臧文華說他
      要去拿東西，要我載他，我載他到二重埔7-11，然後他進
      去找他朋友，我沒有幫忙出錢，後來回到他家，我有要臧
      文華先拿一些給我，我先欠著，我忘記我賒帳的價格。這
      次的交易是去之前就講好，如果我載他去拿安非他命，每
      一次都是我在車上等，被告臧文華自己下車去拿，所以我
      也不知道他是跟誰拿安非他命，也不知道每一次實際上拿
      到多少份量或多少包，而這次我不清楚他給我多少份量的
      安非他命，我也沒有確認等語（99年度訴字第76號卷(一)第
      272 頁、第275 頁）。然因與2 人之通聯內容不符，且被
      告、證人供、證述前後反覆，故無從僅因被告、證人徐善
      文此部分自白、證述，遽為不利被告之認定。
  (五)就附表3 編號5 部分：
    1.依被告臧文華與證人徐善文之通聯內容觀之，被告臧文華
      與證人徐善文僅係問人在哪裡，要不要出來，均未提及交
      易毒品之情（見附表3 編號5 監聽譯文欄、證據欄所示）
      。則依通聯內容所示，無從由通聯內容知悉係2 人就有無
      為毒品之買賣、轉讓，是由通聯內容無從為不利被告之認
      定。
    2.至被告臧文華雖分別於警詢、偵查、本院行準備程序中自
      承：那天廖榮相不在家，後來是找彭仁利接洽，購買安非
      他命2,000 元等語（98年度偵字第9265號卷(一)第197 頁）
      ；我只有幫他買東西等語（99年度訴字第76號卷(一)第207
      頁背面）；辯護人為其辯護稱：當天被告與徐善文各出資
      1,000 元購得2,000 元之安非他命，然後返回被告住處一
      起施用等語（本院99年度訴字第76號卷(一)第97頁）。證人
      徐善文於警詢、本院審理時證述稱：我當時是向臧文華購
      買1 小包安非他命毒品（約吸食7-8 口的量）1,000 元等
      語（99年度偵字第1012號卷第59頁背面）；當時我是以1,
      00 0元向被告臧文華購買安非他命，重量約1 個人7 、8
      口的量，地點是在新竹市○○路附近的一家「7-11」超商
      前跟被告臧文華買安非他命等語（99年度偵字第1012號卷
      第91頁）；98年11月25日臧文華要我載他去拿毒品，我後
      來有載他去二重埔那邊拿毒品，我不記得我有無出錢，也
      記不起來有無一起施用毒品或分毒品。應該是如警偵訊所
      說該次用1,000 元跟被告臧文華買毒品，因為那時記憶比
      較清楚，臧文華那天他買2,000 元安非他命，我們1 人出
      1, 000元，然後回到被告臧文華家裡一起施用。當天我跟
      被告臧文華買了1,000 元的安非他命，也是吸了7 、8 口
      就沒了等語（99年度訴字第76號卷(一)第273 頁至第273 頁
      背面、第275 頁背面）。然因證人前後所述不一，復與被
      告所述不同，無從僅因被告、證人徐善文此部分自白、證
      述，遽為不利被告之認定。
  (六)就附表3 編號6 部分：
    1.依被告臧文華與證人楊文棟之通聯內容觀之，僅係被告與
      證人楊文棟碰面，而均未提及交易毒品之情（見附表3 編
      號6 監聽譯文欄、證據欄所示）。則依通聯內容所示，無
      從由通聯內容知悉係2 人就有無為毒品之買賣、轉讓，是
      由通聯內容無從為不利被告之認定。
    2.至被告臧文華雖於本院行準備程序中自承：我只有幫他買
      東西等語（99年度訴字第76號卷(一)第207 頁背面）。證人
      楊文棟於警詢、偵查、本院審理時證述稱：我當時在被告
      臧文華住處購買1,000 元安非他命毒品1 小包（約吸6 至
      7 口的量），並在被告臧文華的房間內當場吸食完畢等語
      （99年度偵字第1012號卷第113 頁至第113 頁背面）；98
      年11月26日晚上8 、9 點我坐計程車到被告臧文華住處，
      購買2,000 元安非他命，重量不清楚，約吸10、11口的量
      等語（99年度偵字第1012號卷第147 頁）；98年11月26
      日當天有交易安非他命，那天我坐計程車到被告臧文華家
      ，因他有客人，我直接拿了就走了，交易金額為1,000 元
      等語（99年度訴字第76號卷(一)第215 頁背面至第216 頁）
      。然因證人前後所述不一，復與2 人之通聯內容不符，無
      從僅因被告、證人楊文棟此部分自白、證述，遽為不利被
      告之認定。
  (七)就附表3 編號7 部分：
    1.依被告臧文華與證人楊文棟之通聯內容觀之，被告臧文華
      雖有與證人楊文棟討論要以3,000 元之回數票換2,000 元
      的毒品，但被告表示身上沒有錢，且回數票賣不到什麼錢
      ，而後來2 人雖有約見面，但並未提及毒品交易事宜等情
      （見附表3 編號7 監聽譯文欄、證據欄所示）。則依通聯
      內容所示，無從由通聯內容知悉係2 人就有無為毒品之買
      賣、轉讓，是由通聯內容無從為不利被告之認定。
    2.至被告臧文華雖於本院行準備程序中自承：當天我跟證人
      楊文棟都想吸食安非他命，但都沒有錢，證人楊文棟想用
      價值3,000 元的回數票跟我換安非他命，但我沒有答應，
      當天晚上7 點多他過來我住處，我有請他一起施用安非他
      命等語（98年度偵字第9266號卷(二)第255-2 頁）；我只有
      幫他買東西等語（99年度訴字第76號卷(一)第207 頁背面）
      ；辯護人為其辯護稱：當天證人楊文棟想施用安非他命，
      就坐計程車來找被告，證人楊文棟出資2,000 元，2 人就
      一起坐計程車去買2,000 元之安非他命，並回到被告住處
      一起施用等語（本院99年度訴字第76號卷(一)第98頁）。證
      人楊文棟於警詢、偵查、本院審理時證述稱：因為被告臧
      文華表示不願意以高速公路回數票來向他購買安非他命毒
      品，所以被告臧文華謊稱身上並沒有毒品，我才會要求去
      向其朋友購買毒品，再轉賣給我。但在我去被告臧文住處
      與被告臧文華見面後，我表示有現金可以購買毒品，被告
      臧文華即將毒品拿出來賣我，所以被告臧文華朋友住哪裡
      ，我不清楚。我當時向被告臧文華購得2,000 元安非他命
      毒品1 小包（約吸食10口的量），並於被告臧文華住處3
      樓房間吸食完畢等語（99年度偵字第1012號卷第113 頁背
      面）；這次我坐計程車去臧文華新竹市住處，被告臧文華
      欠我錢，我又花了600 元坐計程車去找他，結果他賣給我
      的安非他命數量很少，我很生氣，就在電話裡罵他，98年
      12月5 日當天我是在晚上7 點多拿2,000 元跟他買安非他
      命，結果他給我的特別少，重量我不清楚，約只吸7 、8
      口而已，約1,000 元安非他命的量，所以我才會罵他等語
      （99年度偵字第1012號卷第147 頁）；98年12月5 日這天
      我要用回數票跟被告臧文華買，他說不行，後來我坐計程
      車到楊梅交流道把回數票賣掉，然後才跟被告臧文華拿東
      西，我記得那天晚上是去到他那裡，他就已經有毒品了，
      我有去他家樓上用等語（99年度訴字第76號卷(一)第216 頁
      至第216 頁背面）。然因與2 人之通聯內容不符，無從僅
      因被告、證人楊文棟此部分自白、證述，亦不得以單一證
      人之指述，遽為不利被告之認定。
  (八)綜上所述，本件公訴意旨指被告臧文華犯如附表3 販賣第二
    級毒品甲基安非他命之犯行，並無積極證據可資為被告不利
    認定之依據，此外，復查無其他積極證據足認被告有公訴意
    旨所指犯行，基於上開說明，自應為就被告臧文華所涉如附
    表3 所示部分均為無罪之諭知。
據上論斷，應依刑事訴訟法第299 條第1 項前段、第300 條、第
301 條第1 項，毒品危害防制條例第4 條第2 項、第19條第1 項
，藥事法第83條第1 項，刑法第11條前段、第47條第1 項、第51
條第5 款，判決如主文。
本案經檢察官黃慧倫到庭執行職務。
中    華    民    國   100    年    7     月    13    日
                  刑事第一庭  審判長法  官  陳健順
                                    法  官  林哲瑜
                                    法  官  朱美璘
以上正本證明與原本無異。
如不服本判決應於收受判決後10日內向本院提出上訴書狀，並應
敘述具體理由。其未敘述上訴理由者，應於上訴期間屆滿後20日
內向本院補提理由書(均須按他造當事人之人數附繕本)「切勿逕
送上級法院」。
中    華    民    國   100    年    7     月    13    日
                                    書記官  楊嘉惠
附表1：臧文華販賣第二級毒品（使用電話:0000000000）
┌───┬─────┬──────┬──────┬─────┬───────┬─────────┬─────────┐
│編號  │ 犯罪時間 │  買方姓名  │毒品種類、重│ 交易地點 │監察譯文      │      證據        │    論罪科刑      │
│      │          │  使用電話  │量、金錢    │          │              │                  │                  │
├───┼─────┼──────┼──────┼─────┼───────┼─────────┼─────────┤
│ 1    │98年9 月10│楊文棟      │甲基安非他命│桃園縣楊梅│98.09.11      │1.臧文華之否認。（│臧文華販賣第二級毒│
│(3.2）│日20時至21│0000-000000 │1小包2000元 │鎮上湖里下│14：43：26    │  本院卷第88頁本院│品，累犯，處有期徒│
│      │時許      │            │            │四湖21-5號│0000000000（臧│  準備、第141 頁本│刑柒年捌月。未扣案│
│      │          │            │            │楊文棟住處│文華）←      │  院準備）        │犯罪所得之財物新臺│
│      │          │            │            │          │0000000000（楊│2.楊文棟之證述。（│幣貳仟元沒收，如全│
│      │          │            │            │          │文棟）        │  見99年度偵字第  │部或一部不能沒收時│
│      │          │            │            │          │兄弟! 你是不是│  1012號卷第110 頁│，以財產抵償之。  │
│      │          │            │            │          │拿一張的東西來│  至第111 頁背面警│                  │
│      │          │            │            │          │賣兩張，有夠少│  詢、第144 頁偵訊│                  │
│      │          │            │            │          │，還有，我的卡│  ）              │                  │
│      │          │            │            │          │片沒還我，我要│3.98年09月11日14時│                  │
│      │          │            │            │          │用了。【簡訊】│  43分26秒通聯「簡│                  │
│      │          │            │            │          │              │  訊」譯文（見99年│                  │
│      │          │            │            │          │              │  度偵字第1806號卷│                  │
│      │          │            │            │          │              │  後半部第223頁） │                  │
├───┼─────┼──────┼──────┼─────┼───────┼─────────┼─────────┤
│ 2    │98年9 月20│楊文棟      │甲基安非他命│新竹市金城│98.09.20      │1.臧文華之否認。（│臧文華販賣第二級毒│
│(3.4) │日19時至20│0000-000000 │1小包1000元 │路「貴族世│10：30：38    │  本院卷第88頁本院│品，累犯，處有期徒│
│      │時許      │            │            │家」牛排館│0000000000（臧│  準備、第141 頁本│刑柒年捌月。未扣案│
│      │          │            │            │對面馬路邊│文華）←098660│  院準備）        │犯罪所得之財物新臺│
│      │          │            │            │          │2200（楊文棟）│2.楊文棟之證述。（│幣壹仟元沒收，如全│
│      │          │            │            │          │B:你幾點要過來│  見99年度偵字第  │部或一部不能沒收時│
│      │          │            │            │          │？            │  1012號卷第110 頁│，以財產抵償之。  │
│      │          │            │            │          │A:大概8點吧!  │  及第111 頁背面警│                  │
│      │          │            │            │          │……訊號不良  │  詢、第145 頁偵訊│                  │
│      │          │            │            │          │B:差我那順便補│  ）              │                  │
│      │          │            │            │          │來。          │3.98年09月20日10時│                  │
│      │          │            │            │          │A:有就拿給你，│  30分38秒、98年09│                  │
│      │          │            │            │          │我老闆他人不在│  月20日11時21分57│                  │
│      │          │            │            │          │啦！          │  秒、98年09月20日│                  │
│      │          │            │            │          │B:1千塊而已。 │  19時17分57秒及98│                  │
│      │          │            │            │          │A:我知道，這不│  年09月20日19時46│                  │
│      │          │            │            │          │是錢問題好不好│  分08秒通聯譯文（│                  │
│      │          │            │            │          │。            │  見99年度偵字第18│                  │
│      │          │            │            │          │B:對我來講是錢│  06號卷後半部第22│                  │
│      │          │            │            │          │的問題，因為我│  7 頁至第229 頁）│                  │
│      │          │            │            │          │沒錢。        │                  │                  │
│      │          │            │            │          │A:我老闆最近不│                  │                  │
│      │          │            │            │          │在呀！        │                  │                  │
│      │          │            │            │          │              │                  │                  │
│      │          │            │            │          │98.09.20      │                  │                  │
│      │          │            │            │          │11：21：57    │                  │                  │
│      │          │            │            │          │0000000000（臧│                  │                  │
│      │          │            │            │          │文華）←098660│                  │                  │
│      │          │            │            │          │2200（楊文棟）│                  │                  │
│      │          │            │            │          │B:你等一下拿2 │                  │                  │
│      │          │            │            │          │張過來。      │                  │                  │
│      │          │            │            │          │A:我就找不到，│                  │                  │
│      │          │            │            │          │我老闆不在啦！│                  │                  │
│      │          │            │            │          │B:東西啦！    │                  │                  │
│      │          │            │            │          │A:我知道啦！就│                  │                  │
│      │          │            │            │          │沒有在嘛！    │                  │                  │
│      │          │            │            │          │B:好啦！      │                  │                  │
│      │          │            │            │          │              │                  │                  │
│      │          │            │            │          │98.09.20      │                  │                  │
│      │          │            │            │          │19：17：57    │                  │                  │
│      │          │            │            │          │0000000000（臧│                  │                  │
│      │          │            │            │          │文華）←098660│                  │                  │
│      │          │            │            │          │2200（楊文棟）│                  │                  │
│      │          │            │            │          │B:喂，你後面又│                  │                  │
│      │          │            │            │          │打來啦。      │                  │                  │
│      │          │            │            │          │A:電話都不接。│                  │                  │
│      │          │            │            │          │B:沒有，那枝號│                  │                  │
│      │          │            │            │          │碼我放在房間，│                  │                  │
│      │          │            │            │          │那枝不能打啦。│                  │                  │
│      │          │            │            │          │A:問你你有沒有│                  │                  │
│      │          │            │            │          │要啦！        │                  │                  │
│      │          │            │            │          │B:要還是不要，│                  │                  │
│      │          │            │            │          │你還差我一張，│                  │                  │
│      │          │            │            │          │你神經病喔你。│                  │                  │
│      │          │            │            │          │A:不是，差你歸│                  │                  │
│      │          │            │            │          │差你，這給你的│                  │                  │
│      │          │            │            │          │嘛。          │                  │                  │
│      │          │            │            │          │B:我身上只剩5 │                  │                  │
│      │          │            │            │          │百塊錢。      │                  │                  │
│      │          │            │            │          │A:那沒辦法了…│                  │                  │
│      │          │            │            │          │喂喂喂！我明天│                  │                  │
│      │          │            │            │          │過去好了，我拿│                  │                  │
│      │          │            │            │          │給你。        │                  │                  │
│      │          │            │            │          │B:阿呦，你現在│                  │                  │
│      │          │            │            │          │有還要等明天，│                  │                  │
│      │          │            │            │          │到時候又沒空了│                  │                  │
│      │          │            │            │          │。            │                  │                  │
│      │          │            │            │          │A:我明天開始有│                  │                  │
│      │          │            │            │          │空呀！        │                  │                  │
│      │          │            │            │          │B:我錢給你啦！│                  │                  │
│      │          │            │            │          │你過來啦！    │                  │                  │
│      │          │            │            │          │A:不是啦！說真│                  │                  │
│      │          │            │            │          │的啦！        │                  │                  │
│      │          │            │            │          │B:你過來，我弄│                  │                  │
│      │          │            │            │          │1張給你。     │                  │                  │
│      │          │            │            │          │A:不是啦! 我明│                  │                  │
│      │          │            │            │          │天開始有空啦! │                  │                  │
│      │          │            │            │          │              │                  │                  │
│      │          │            │            │          │98.09.20      │                  │                  │
│      │          │            │            │          │19：46：08    │                  │                  │
│      │          │            │            │          │0000000000（臧│                  │                  │
│      │          │            │            │          │文華）←098660│                  │                  │
│      │          │            │            │          │2200（楊文棟）│                  │                  │
│      │          │            │            │          │B:算了啦! 你那│                  │                  │
│      │          │            │            │          │大燈關掉，收掉│                  │                  │
│      │          │            │            │          │。            │                  │                  │
│      │          │            │            │          │A:對呀，這樣…│                  │                  │
│      │          │            │            │          │等一下過去了。│                  │                  │
├───┼─────┼──────┼──────┼─────┼───────┼─────────┼─────────┤
│ 3    │98年09月23│楊文棟      │甲基安非他命│桃園縣楊梅│98.09.22      │1.臧文華之供述。（│臧文華販賣第二級毒│
│(3.5) │日        │0000-000000 │1 小包1000元│鎮上湖里下│19：29：37    │  見98年度偵字第  │品，累犯，處有期徒│
│      │          │            │。（連同500 │四湖21-5號│0000000000（臧│  9266號卷二第206 │刑柒年捌月。未扣案│
│      │          │            │元借款交1500│楊文棟住處│文華）←098660│  警詢、第231 頁偵│犯罪所得之財物新臺│
│      │          │            │元予臧文華）│          │2200（楊文棟）│  訊）            │幣壹仟元沒收，如全│
│      │          │            │            │          │A:幹嘛？昨天打│2.臧文華之否認。（│部或一部不能沒收時│
│      │          │            │            │          │給我幹嘛？    │  本院卷第88頁本院│，以財產抵償之。  │
│      │          │            │            │          │B:沒有啦！你那│  準備、第141 頁至│                  │
│      │          │            │            │          │  天不是講第二│  第142 頁本院準備│                  │
│      │          │            │            │          │  天要拿（安非│  ）              │                  │
│      │          │            │            │          │  他命）過來！│3.楊文棟之證述。（│                  │
│      │          │            │            │          │A:我想說我沒有│  見99年度偵字第  │                  │
│      │          │            │            │          │錢好拿你知道嗎│  1012號卷第110 頁│                  │
│      │          │            │            │          │！可是一樣，我│  及第111 頁背面至│                  │
│      │          │            │            │          │該給你的還是會│  第112 頁警詢、第│                  │
│      │          │            │            │          │給你，你不要緊│  145 頁偵訊）    │                  │
│      │          │            │            │          │張。          │                  │                  │
│      │          │            │            │          │B:好啦！      │4.98年09月22日19時│                  │
│      │          │            │            │          │              │  29分37秒、98年09│                  │
│      │          │            │            │          │98.09.23      │  月23日19時09分28│                  │
│      │          │            │            │          │19：09：28    │  秒通聯譯文（見99│                  │
│      │          │            │            │          │0000000000（文│  年度偵字第1806號│                  │
│      │          │            │            │          │華）←098660  │  卷後半部第229頁 │                  │
│      │          │            │            │          │2200（楊文棟）│  至第230頁）。   │                  │
│      │          │            │            │          │A:我現在過去啦│                  │                  │
│      │          │            │            │          │！跟昨天一樣講│                  │                  │
│      │          │            │            │          │的啦！先借我啦│                  │                  │
│      │          │            │            │          │，借我500 ，你│                  │                  │
│      │          │            │            │          │再拿1000給我。│                  │                  │
│      │          │            │            │          │B:好。        │                  │                  │
│      │          │            │            │          │A:嗯。        │                  │                  │
├───┼─────┼──────┼──────┼─────┼───────┼─────────┼─────────┤
│ 4    │98年9 月28│楊文棟      │甲基安非他命│桃園縣楊梅│98.09.28      │1.臧文華之供述。（│臧文華販賣第二級毒│
│(3.6) │日近22時許│0000-000000 │1小包1000元 │鎮上湖里下│18：11：05    │  見98年度偵字第  │品，累犯，處有期徒│
│      │          │            │            │四湖21-5號│0000000000（臧│  9266號卷二第206 │刑柒年捌月。未扣案│
│      │          │            │            │楊文棟住處│文華）←098660│  頁背面警詢、第25│犯罪所得之財物新臺│
│      │          │            │            │          │2200（楊文棟）│  4 頁偵訊）      │幣壹仟元沒收，如全│
│      │          │            │            │          │B:你今天找我幹│2.臧文華之否認。（│部或一部不能沒收時│
│      │          │            │            │          │嘛？          │  本院卷第88頁本院│，以財產抵償之。  │
│      │          │            │            │          │A:沒有，我看看│  準備、第142 頁本│                  │
│      │          │            │            │          │我要不要幫你拿│  院準備）        │                  │
│      │          │            │            │          │？            │3.楊文棟之證述。（│                  │
│      │          │            │            │          │B:基八，我昨天│  見99年度偵字第  │                  │
│      │          │            │            │          │在睡覺，你打給│  1012號卷第110 頁│                  │
│      │          │            │            │          │我的時沒有跟你│  及第112 頁警詢、│                  │
│      │          │            │            │          │講說我在看電視│  第145 頁至第146 │                  │
│      │          │            │            │          │了嘛！        │  頁偵訊）        │                  │
│      │          │            │            │          │A:對呀！      │4.98年09月28日18時│                  │
│      │          │            │            │          │B:我身上只剩1 │  11分05秒、98年09│                  │
│      │          │            │            │          │千多塊，拿拿拿│  月28日18時13分30│                  │
│      │          │            │            │          │，拿了能怎麼辦│  秒通聯譯文（見99│                  │
│      │          │            │            │          │。            │  年度偵字第1806號│                  │
│      │          │            │            │          │A:我現在欠錢，│  卷第235 頁）。  │                  │
│      │          │            │            │          │我媽剛出院。  │                  │                  │
│      │          │            │            │          │B:基八毛，你哪│                  │                  │
│      │          │            │            │          │一天不欠錢，基│                  │                  │
│      │          │            │            │          │八，我一個月…│                  │                  │
│      │          │            │            │          │這個月喔…基八│                  │                  │
│      │          │            │            │          │前幾個月這樣子│                  │                  │
│      │          │            │            │          │，馬的，我一個│                  │                  │
│      │          │            │            │          │要吃掉多少錢，│                  │                  │
│      │          │            │            │          │起碼上萬呀。  │                  │                  │
│      │          │            │            │          │A:我一個月薪水│                  │                  │
│      │          │            │            │          │不到5千塊耶。 │                  │                  │
│      │          │            │            │          │B:人家拿比我多│                  │                  │
│      │          │            │            │          │人家是拿2張， │                  │                  │
│      │          │            │            │          │我拿是2張2…2 │                  │                  │
│      │          │            │            │          │張3，馬的還要 │                  │                  │
│      │          │            │            │          │付你油錢，對不│                  │                  │
│      │          │            │            │          │對。          │                  │                  │
│      │          │            │            │          │A:我該給你還是│                  │                  │
│      │          │            │            │          │會給你，月底不│                  │                  │
│      │          │            │            │          │方便而已。    │                  │                  │
│      │          │            │            │          │B:你知不知道，│                  │                  │
│      │          │            │            │          │基八，你朋友還│                  │                  │
│      │          │            │            │          │做什麼東西你，│                  │                  │
│      │          │            │            │          │我要的時候再過│                  │                  │
│      │          │            │            │          │去拿。        │                  │                  │
│      │          │            │            │          │A:好。        │                  │                  │
│      │          │            │            │          │              │                  │                  │
│      │          │            │            │          │98.09.28      │                  │                  │
│      │          │            │            │          │18：13：30    │                  │                  │
│      │          │            │            │          │0000000000（臧│                  │                  │
│      │          │            │            │          │文華）←098660│                  │                  │
│      │          │            │            │          │2200（楊文棟）│                  │                  │
│      │          │            │            │          │B:喂，那拿一張│                  │                  │
│      │          │            │            │          │不會吃那一泡而│                  │                  │
│      │          │            │            │          │已吧！        │                  │                  │
│      │          │            │            │          │A:不會啦！沒那│                  │                  │
│      │          │            │            │          │麼誇張啦！    │                  │                  │
│      │          │            │            │          │B:好啦！      │                  │                  │
├───┼─────┼──────┼──────┼─────┼───────┼─────────┼─────────┤
│ 5    │98年10月11│楊文棟      │甲基安非他命│新竹市金城│98.10.11      │1.臧文華之供述。（│臧文華販賣第二級毒│
│(3.7) │日近19時許│0000-000000 │1小包1000元 │路「貴族世│17：30：32    │  見98年度偵字第  │品，累犯，處有期徒│
│      │          │            │            │家」牛排館│0000000000（臧│  9266號卷二第206 │刑柒年捌月。未扣案│
│      │          │            │            │對面馬路邊│文華）←098660│  頁背面至第207 頁│犯罪所得之財物新臺│
│      │          │            │            │          │2200（楊文棟）│  警詢、第254 頁偵│幣壹仟元沒收，如全│
│      │          │            │            │          │B:喂，你在哪裡│  訊）            │部或一部不能沒收時│
│      │          │            │            │          │？            │2.臧文華之否認。（│，以財產抵償之。  │
│      │          │            │            │          │A:上班呀！    │  本院卷第88頁本院│                  │
│      │          │            │            │          │B:唉優，每次找│  準備、第142 頁本│                  │
│      │          │            │            │          │你都上班喔。  │  院準備）        │                  │
│      │          │            │            │          │A:沒辦法呀！  │3.楊文棟之證述。（│                  │
│      │          │            │            │          │B:那我怎麼辦，│  見99年度偵字第  │                  │
│      │          │            │            │          │你可以幫我聯絡│  1012號卷第110 頁│                  │
│      │          │            │            │          │嗎？          │  及第112 頁警詢、│                  │
│      │          │            │            │          │A:我沒有車車在│  第146 頁偵訊）  │                  │
│      │          │            │            │          │修啦！        │4.98年10月11日17時│                  │
│      │          │            │            │          │B:我去。      │  30分32秒及98年10│                  │
│      │          │            │            │          │A:我不知道，要│  月11日18時29分30│                  │
│      │          │            │            │          │看看喔。      │  秒通聯譯文（見99│                  │
│      │          │            │            │          │B:你就跟他講說│  年度偵字第1806號│                  │
│      │          │            │            │          │你自己兄弟，你│  卷第237頁至第238│                  │
│      │          │            │            │          │信任的過。    │  頁）            │                  │
│      │          │            │            │          │A:我不知道呀！│                  │                  │
│      │          │            │            │          │B:我真的很急好│                  │                  │
│      │          │            │            │          │不好，拜託你不│                  │                  │
│      │          │            │            │          │要玩我。      │                  │                  │
│      │          │            │            │          │A:真的沒有車子│                  │                  │
│      │          │            │            │          │。            │                  │                  │
│      │          │            │            │          │B:我車子陪你去│                  │                  │
│      │          │            │            │          │。            │                  │                  │
│      │          │            │            │          │A:好啦！      │                  │                  │
│      │          │            │            │          │B:你去聯絡好跟│                  │                  │
│      │          │            │            │          │我一起去，去那│                  │                  │
│      │          │            │            │          │7-11啦！      │                  │                  │
│      │          │            │            │          │A:好啦！你要拿│                  │                  │
│      │          │            │            │          │現金喔！      │                  │                  │
│      │          │            │            │          │B:拿啦。我在竹│                  │                  │
│      │          │            │            │          │北啦！        │                  │                  │
│      │          │            │            │          │A:好啦！      │                  │                  │
│      │          │            │            │          │              │                  │                  │
│      │          │            │            │          │98.10.11      │                  │                  │
│      │          │            │            │          │18：29：30    │                  │                  │
│      │          │            │            │          │0000000000（臧│                  │                  │
│      │          │            │            │          │文華）←098660│                  │                  │
│      │          │            │            │          │2200（楊文棟）│                  │                  │
│      │          │            │            │          │A:你知道金城一│                  │                  │
│      │          │            │            │          │路這邊嗎？    │                  │                  │
│      │          │            │            │          │B:知道，你說中│                  │                  │
│      │          │            │            │          │油那邊。      │                  │                  │
│      │          │            │            │          │A:不是中油這裡│                  │                  │
│      │          │            │            │          │，是市區耶！  │                  │                  │
│      │          │            │            │          │B:公道五不是嗎│                  │                  │
│      │          │            │            │          │？            │                  │                  │
│      │          │            │            │          │A:對呀，就在  │                  │                  │
│      │          │            │            │          │NOVA後門這裡呀│                  │                  │
│      │          │            │            │          │！貴族世家這裡│                  │                  │
│      │          │            │            │          │呀！          │                  │                  │
│      │          │            │            │          │B:貴族世家你要│                  │                  │
│      │          │            │            │          │請我吃牛嗎？  │                  │                  │
│      │          │            │            │          │A:就隔壁呀！  │                  │                  │
│      │          │            │            │          │B:好啦！      │                  │                  │
├───┼─────┼──────┼──────┼─────┼───────┼─────────┼─────────┤
│ 6    │98年10月25│楊文棟      │甲基安非他命│新竹市東區│98.10.25      │1.臧文華之供述。（│臧文華販賣第二級毒│
│(3.9) │日19時、20│0000-000000 │1小包2000元 │光復路一段│17：46：27    │  見98年度偵字第92│品，累犯，處有期徒│
│      │時許      │            │            │132號臧文 │0000000000（臧│  66號卷二第207 頁│刑柒年捌月。未扣案│
│      │          │            │            │華之住處  │文華）←098660│  背面至第208 頁警│犯罪所得之財物新臺│
│      │          │            │            │          │2200（楊文棟）│  詢、第254 頁至第│幣貳仟元沒收，如全│
│      │          │            │            │          │B:喂兄弟，我要│  255 頁偵訊）    │部或一部不能沒收時│
│      │          │            │            │          │  二，我騎摩托│2.臧文華之否認。（│，以財產抵償之。  │
│      │          │            │            │          │車過去好了。  │  本院卷第88頁本院│                  │
│      │          │            │            │          │A:你要二，你騎│  準備、第142 頁本│                  │
│      │          │            │            │          │  摩托車過來喔│  院準備）        │                  │
│      │          │            │            │          │  。          │3.楊文棟之證述。（│                  │
│      │          │            │            │          │B:好不好。    │  見99年度偵字第10│                  │
│      │          │            │            │          │A:好啦！      │  1012號卷第110 頁│                  │
│      │          │            │            │          │              │  及第112 頁背面警│                  │
│      │          │            │            │          │98.10.25      │  詢）            │                  │
│      │          │            │            │          │18：15：49    │4.98年10月25日17時│                  │
│      │          │            │            │          │0000000000（臧│  46分27秒、98年10│                  │
│      │          │            │            │          │文華）←098660│  月25日18時15分49│                  │
│      │          │            │            │          │2200（楊文棟）│  秒通聯譯文（見99│                  │
│      │          │            │            │          │B:下來樓下等我│  年度偵字第1806號│                  │
│      │          │            │            │          │。            │  卷第245頁）。   │                  │
│      │          │            │            │          │A:好。        │                  │                  │
│      │          │            │            │          │B:我要上去呀！│                  │                  │
│      │          │            │            │          │A:你現在到了嗎│                  │                  │
│      │          │            │            │          │？            │                  │                  │
│      │          │            │            │          │B:前面在紅綠燈│                  │                  │
│      │          │            │            │          │。            │                  │                  │
│      │          │            │            │          │A:好。        │                  │                  │
├───┼─────┼──────┼──────┼─────┼───────┼─────────┼─────────┤
│ 7    │98年10月27│徐善文      │甲基安非他命│新竹市東區│98.10.27      │1.臧文華之供述。（│臧文華販賣第二級毒│
│(3.11)│日23時許  │0000-000000 │1小包1000元 │光復路一段│16：44：41    │  見98年度偵字第  │品，累犯，處有期徒│
│      │          │            │            │132號臧文 │0000000000（臧│  9266號卷二第208 │刑柒年捌月。未扣案│
│      │          │            │            │華之住處  │文華）←092841│  頁至第208 頁背面│犯罪所得之財物新臺│
│      │          │            │            │          │2623（徐善文）│  警詢、第255 頁偵│幣壹仟元沒收，如全│
│      │          │            │            │          │A:幹嘛？      │  訊）            │部或一部不能沒收時│
│      │          │            │            │          │B:今天有沒有領│2.臧文華之否認。（│，以財產抵償之。  │
│      │          │            │            │          │呀！          │  本院卷第88頁本院│                  │
│      │          │            │            │          │A:我怎麼知道，│  準備、第142 頁本│                  │
│      │          │            │            │          │你不會過來喔，│  院準備）        │                  │
│      │          │            │            │          │打電話問老闆喔│3.徐善文之證述。（│                  │
│      │          │            │            │          │。            │  見99年度偵字第  │                  │
│      │          │            │            │          │B:我還在上班我│  1012號卷第57頁背│                  │
│      │          │            │            │          │怎麼知道。    │  面及第58 頁 背面│                  │
│      │          │            │            │          │A:阿蘇找到沒有│  警詢、第90頁偵訊│                  │
│      │          │            │            │          │。            │  ）              │                  │
│      │          │            │            │          │B:不知道跑到哪│4.98年10月27日16時│                  │
│      │          │            │            │          │去，找不到。  │  時44分41秒、98年│                  │
│      │          │            │            │          │A:雞八毛，等我│  10月27日23時06分│                  │
│      │          │            │            │          │領錢我要去找我│  13秒及98年10月27│                  │
│      │          │            │            │          │朋友。        │  日23時29分30秒通│                  │
│      │          │            │            │          │B:先還我呀！三│  聯譯文（見99年度│                  │
│      │          │            │            │          │千塊還我，因為│  偵字第1806號卷第│                  │
│      │          │            │            │          │我要繳貸款錢你│  246 頁至第247 頁│                  │
│      │          │            │            │          │知道嗎。      │  ）。            │                  │
│      │          │            │            │          │A:媽的什麼三千│                  │                  │
│      │          │            │            │          │塊，你的基啦，│                  │                  │
│      │          │            │            │          │你那個要算我半│                  │                  │
│      │          │            │            │          │個。          │                  │                  │
│      │          │            │            │          │B:我到時候再拿│                  │                  │
│      │          │            │            │          │給你還是一樣意│                  │                  │
│      │          │            │            │          │思。          │                  │                  │
│      │          │            │            │          │A:不要，我頂多│                  │                  │
│      │          │            │            │          │拿一給你就好了│                  │                  │
│      │          │            │            │          │，你也不用補了│                  │                  │
│      │          │            │            │          │。            │                  │                  │
│      │          │            │            │          │B:那不只一張耶│                  │                  │
│      │          │            │            │          │。            │                  │                  │
│      │          │            │            │          │A:你他媽的半個│                  │                  │
│      │          │            │            │          │就那些東西。  │                  │                  │
│      │          │            │            │          │B:我知道呀。  │                  │                  │
│      │          │            │            │          │A:那你那個差十│                  │                  │
│      │          │            │            │          │萬八千里去好不│                  │                  │
│      │          │            │            │          │好。不然他幫我│                  │                  │
│      │          │            │            │          │拿那些東西還給│                  │                  │
│      │          │            │            │          │你。          │                  │                  │
│      │          │            │            │          │B:隨便啦！    │                  │                  │
│      │          │            │            │          │A:要嘛你就一張│                  │                  │
│      │          │            │            │          │，不然拿東西還│                  │                  │
│      │          │            │            │          │你。          │                  │                  │
│      │          │            │            │          │B:好啦！你拿二│                  │                  │
│      │          │            │            │          │張給我就好了。│                  │                  │
│      │          │            │            │          │A:對呀，你他媽│                  │                  │
│      │          │            │            │          │那個要算我三張│                  │                  │
│      │          │            │            │          │…二張你對還錯│                  │                  │
│      │          │            │            │          │。            │                  │                  │
│      │          │            │            │          │B:沒有，我就說│                  │                  │
│      │          │            │            │          │你拿二張給我。│                  │                  │
│      │          │            │            │          │A:幹你娘我要那│                  │                  │
│      │          │            │            │          │通通給你好不好│                  │                  │
│      │          │            │            │          │，你們老闆媽個│                  │                  │
│      │          │            │            │          │屄怎麼回事我都│                  │                  │
│      │          │            │            │          │搞不清楚。我打│                  │                  │
│      │          │            │            │          │電話問他啦！  │                  │                  │
│      │          │            │            │          │B:好。        │                  │                  │
│      │          │            │            │          │              │                  │                  │
│      │          │            │            │          │98.10.27      │                  │                  │
│      │          │            │            │          │23：06：13    │                  │                  │
│      │          │            │            │          │0000000000（臧│                  │                  │
│      │          │            │            │          │文華）←092841│                  │                  │
│      │          │            │            │          │2623（徐善文）│                  │                  │
│      │          │            │            │          │B:在哪裡呀！  │                  │                  │
│      │          │            │            │          │A:你差不多可以│                  │                  │
│      │          │            │            │          │過來啦！      │                  │                  │
│      │          │            │            │          │B:嗯。        │                  │                  │
│      │          │            │            │          │              │                  │                  │
│      │          │            │            │          │98.10.27      │                  │                  │
│      │          │            │            │          │23：29：30    │                  │                  │
│      │          │            │            │          │0000000000（臧│                  │                  │
│      │          │            │            │          │文華）←092841│                  │                  │
│      │          │            │            │          │2623（徐善文）│                  │                  │
│      │          │            │            │          │B:你們家的半個│                  │                  │
│      │          │            │            │          │…半本書還真他│                  │                  │
│      │          │            │            │          │媽的多呀！    │                  │                  │
│      │          │            │            │          │A:是怎樣啦！  │                  │                  │
│      │          │            │            │          │B:好啦！不跟你│                  │                  │
│      │          │            │            │          │說，先這樣。  │                  │                  │
├───┼─────┼──────┼──────┼─────┼───────┼─────────┼─────────┤
│ 8    │98年11月17│徐善文      │甲基安非他命│新竹市東區│98.11.17      │1.臧文華之供述。（│臧文華販賣第二級毒│
│(3.16)│日20時許  │0000-000000 │1小包1000元 │光復路一段│18：22：30    │  見98年度偵字第  │品，累犯，處有期徒│
│      │          │            │            │132號臧文 │0000000000（臧│  9266號卷二第210 │刑柒年捌月。未扣案│
│      │          │            │            │華之住處  │文華）→092841│  頁警詢、第255-1 │犯罪所得之財物新臺│
│      │          │            │            │          │2623（徐善文）│  頁偵訊）        │幣壹仟元沒收，如全│
│      │          │            │            │          │B:幹嘛。      │2.臧文華之否認。（│部或一部不能沒收時│
│      │          │            │            │          │A:你明天要上班│  本院卷第88頁本院│，以財產抵償之。  │
│      │          │            │            │          │喔！          │  準備、第142 頁本│                  │
│      │          │            │            │          │B:我知道呀，幹│  院準備）        │                  │
│      │          │            │            │          │嘛？          │3.徐善文之證述。（│                  │
│      │          │            │            │          │A:上班就對了。│  見99年度偵字第  │                  │
│      │          │            │            │          │B:阿書（安非他│  1012號卷第57頁背│                  │
│      │          │            │            │          │命）勒。      │  面及第59 頁 背面│                  │
│      │          │            │            │          │A:等一下嘛，我│  警詢、第90頁至第│                  │
│      │          │            │            │          │會再拿給你。  │  91頁偵訊）      │                  │
│      │          │            │            │          │B:嗯。        │4.98年11月17日18時│                  │
│      │          │            │            │          │              │  22分30秒及98年11│                  │
│      │          │            │            │          │98.11.17      │  月17日19時44分33│                  │
│      │          │            │            │          │19：44：33    │  秒通聯譯文（見99│                  │
│      │          │            │            │          │0000000000（臧│  年度偵字第1806號│                  │
│      │          │            │            │          │文華）→092841│  卷第253頁至第25 │                  │
│      │          │            │            │          │2623（徐善文）│  4頁）           │                  │
│      │          │            │            │          │A:喂，來載我呀│                  │                  │
│      │          │            │            │          │！            │                  │                  │
│      │          │            │            │          │B:外面好冷。  │                  │                  │
│      │          │            │            │          │A:來我家呀！  │                  │                  │
│      │          │            │            │          │B:你在你家喔！│                  │                  │
│      │          │            │            │          │A:對呀！      │                  │                  │
│      │          │            │            │          │B:馬的很冷呀！│                  │                  │
│      │          │            │            │          │幹你娘。      │                  │                  │
│      │          │            │            │          │A:很冷，我沒辦│                  │                  │
│      │          │            │            │          │法呀！沒有車子│                  │                  │
│      │          │            │            │          │呀！          │                  │                  │
│      │          │            │            │          │B:好啦！      │                  │                  │
│      │          │            │            │          │A:你到時候不要│                  │                  │
│      │          │            │            │          │到我家叫我，要│                  │                  │
│      │          │            │            │          │打電話。      │                  │                  │
│      │          │            │            │          │B:我電話一毛錢│                  │                  │
│      │          │            │            │          │都沒有，怎麼打│                  │                  │
│      │          │            │            │          │。            │                  │                  │
│      │          │            │            │          │A:多久會到。  │                  │                  │
│      │          │            │            │          │B:8點會到。   │                  │                  │
│      │          │            │            │          │A:你進來好啦，│                  │                  │
│      │          │            │            │          │我跟我媽講一下│                  │                  │
│      │          │            │            │          │。            │                  │                  │
│      │          │            │            │          │B:你下來就好啦│                  │                  │
│      │          │            │            │          │!8點。        │                  │                  │
│      │          │            │            │          │A:你進來啦! 我│                  │                  │
│      │          │            │            │          │跟我媽說。    │                  │                  │
│      │          │            │            │          │              │                  │                  │
│      │          │            │            │          │              │                  │                  │
│      │          │            │            │          │              │                  │                  │
│      │          │            │            │          │              │                  │                  │
├───┴─────┴──────┴──────┴─────┴───────┴─────────┴─────────┤
│編號欄內（）中第1個數字為起訴書附表之號碼，第2個數字為該附表內之編號                                              │
└─────────────────────────────────────────────────────────┘
附表2：臧文華轉讓禁藥
┌───┬─────┬──────┬──────┬─────┬───────┬─────────┬─────────┐
│編號  │犯罪時間  │  買方姓名  │毒品種類、重│ 交付地點 │監察譯文      │      證據        │    論罪科刑      │
│      │          │  使用電話  │量、金錢    │          │              │                  │                  │
├───┼─────┼──────┼──────┼─────┼───────┼─────────┼─────────┤
│ 1    │98年10月21│徐善文      │甲基安非他命│新竹市東區│98.10.21      │1.臧文華之供述。（│臧文華明知禁藥而為│
│(3.8) │日晚上    │0000-000000 │1 小包2,000 │南大路550 │19：46：49    │  見98年度偵字第  │轉讓，累犯，處有期│
│      │          │            │元、數量約吸│巷48號2 樓│0000000000（臧│  9266號卷二第207 │徒刑壹年。        │
│      │          │            │食20幾口    │徐善文之住│文華）→092841│  頁背面警詢、第25│                  │
│      │          │            │            │處        │2623（徐善文）│  4 頁偵訊）      │                  │
│      │          │            │臧文華與徐善│          │A:我跟你說喔。│2.臧文華之否認。（│                  │
│      │          │            │文各出資    │          │我車子修4千塊 │  本院卷第88頁本院│                  │
│      │          │            │2,000 元，由│          │，每人要出一半│  準備、第142 頁本│                  │
│      │          │            │臧文華購買甲│          │喔。          │  院準備）        │                  │
│      │          │            │基安非他命後│          │B:什麼東西呀！│3.徐善文之證述。（│                  │
│      │          │            │再轉交予徐善│          │A:我車子修理4 │  見99年度偵字第  │                  │
│      │          │            │文。        │          │千塊錢，每人要│  1012號第89頁偵訊│                  │
│      │          │            │            │          │出2千塊就對了 │  ）              │                  │
│      │          │            │            │          │。            │4.98年10月21日19時│                  │
│      │          │            │            │          │B:好呀! 我知道│  46分49秒及98年10│                  │
│      │          │            │            │          │。            │  月21日22時09分44│                  │
│      │          │            │            │          │A:車修好了。  │  秒通聯譯文（見99│                  │
│      │          │            │            │          │B:好呀！過來呀│  年度偵字第1806號│                  │
│      │          │            │            │          │！            │  卷第243 頁）。  │                  │
│      │          │            │            │          │A:等一下我晚一│                  │                  │
│      │          │            │            │          │點，我現在還在│                  │                  │
│      │          │            │            │          │上班。        │                  │                  │
│      │          │            │            │          │B:你幾點過來？│                  │                  │
│      │          │            │            │          │A:差不多要九點│                  │                  │
│      │          │            │            │          │多十點吧。    │                  │                  │
│      │          │            │            │          │B:你過來我都要│                  │                  │
│      │          │            │            │          │睡著了。      │                  │                  │
│      │          │            │            │          │A:沒關係啦！  │                  │                  │
│      │          │            │            │          │B:好啦，你過來│                  │                  │
│      │          │            │            │          │再說。        │                  │                  │
│      │          │            │            │          │              │                  │                  │
│      │          │            │            │          │98.10.21      │                  │                  │
│      │          │            │            │          │22：09：44    │                  │                  │
│      │          │            │            │          │0000000000（臧│                  │                  │
│      │          │            │            │          │文華）→092841│                  │                  │
│      │          │            │            │          │2623（徐善文）│                  │                  │
│      │          │            │            │          │B:喂。        │                  │                  │
│      │          │            │            │          │A:開門啦！    │                  │                  │
│      │          │            │            │          │B:嗯。        │                  │                  │
├───┼─────┼──────┼──────┼─────┼───────┼─────────┼─────────┤
│ 2    │98年10月26│徐善文      │臧文華免費提│新竹市東區│98.10.26      │1.臧文華之供述。（│臧文華明知禁藥而為│
│(3.10)│日6 時許  │0000-000000 │供數量約吸食│光復路一段│05：51：59    │  見98年度偵字第  │轉讓，累犯，處有期│
│      │          │            │10口之甲基安│132號臧文 │0000000000（臧│  9266號卷二第208 │徒刑拾月。        │
│      │          │            │非他命吸食  │華之住處  │文華）←092841│  頁警詢、第255 頁│                  │
│      │          │            │            │          │2623（徐善文）│  偵訊、本院卷第88│                  │
│      │          │            │            │          │B:喂，你家可以│  頁本院準備、第13│                  │
│      │          │            │            │          │看書嗎？      │  9 頁本院準備）  │                  │
│      │          │            │            │          │A:啥？        │2.徐善文之證述。（│                  │
│      │          │            │            │          │B:可以到你那看│  見99年度偵字第10│                  │
│      │          │            │            │          │書嗎？        │  12號卷第57頁背面│                  │
│      │          │            │            │          │A:太晚就不要了│  至第58頁背面警詢│                  │
│      │          │            │            │          │，太早就可以。│  、第89頁至第90頁│                  │
│      │          │            │            │          │B:什麼意思呀？│  偵訊）          │                  │
│      │          │            │            │          │A:快一點來就對│3.98年10月26日05時│                  │
│      │          │            │            │          │了。          │  51分59秒通聯譯文│                  │
│      │          │            │            │          │B:好啦！      │  （見99年度偵字第│                  │
│      │          │            │            │          │              │  1806號卷第246頁 │                  │
│      │          │            │            │          │              │  ）。            │                  │
├───┼─────┼──────┼──────┼─────┼───────┼─────────┼─────────┤
│ 3    │98年10月31│徐善文      │臧文華免費提│新竹市東區│98.10.31      │1.臧文華之供述。（│臧文華明知禁藥而為│
│(3.13)│日23時許  │0000-000000 │供數量約吸食│光復路一段│22：10：22    │  見98年度偵字第  │轉讓，累犯，處有期│
│      │          │            │10口之甲基安│132號臧文 │0000000000（臧│  9266號卷二第209 │徒刑拾月。        │
│      │          │            │非他命吸食  │華之住處  │文華）→092841│  頁警詢、第255 頁│                  │
│      │          │            │            │          │2623（徐善文）│  偵訊、本院卷第88│                  │
│      │          │            │            │          │A:你在幹嘛？  │  頁本院準備、第13│                  │
│      │          │            │            │          │B:怎樣啦！    │  9 頁至第140 頁本│                  │
│      │          │            │            │          │A:打給你電話都│  院準備）        │                  │
│      │          │            │            │          │不接了。      │2.徐善文之證述。（│                  │
│      │          │            │            │          │B:我在睡覺呀！│  見99年度偵字第  │                  │
│      │          │            │            │          │A:睡雞巴拉睡。│  1012號卷第57頁背│                  │
│      │          │            │            │          │B:斷糧啦！    │  面及第58 頁 背面│                  │
│      │          │            │            │          │A:等一下我到家│  至第59頁警詢、第│                  │
│      │          │            │            │          │的時候你來載我│  90頁偵訊）      │                  │
│      │          │            │            │          │。            │3.98年10月31日22時│                  │
│      │          │            │            │          │B:啥。        │  10分22秒及98年10│                  │
│      │          │            │            │          │A:等一下我到洗│  月31日23時00分46│                  │
│      │          │            │            │          │車廠時你來載我│  秒通聯譯文（見99│                  │
│      │          │            │            │          │，好不好。    │  年度偵字第1806號│                  │
│      │          │            │            │          │B:你那個嗎…有│  卷第248頁）。   │                  │
│      │          │            │            │          │書喔。        │                  │                  │
│      │          │            │            │          │A:就不要睡著就│                  │                  │
│      │          │            │            │          │對了嘛。      │                  │                  │
│      │          │            │            │          │B:好啦！      │                  │                  │
│      │          │            │            │          │              │                  │                  │
│      │          │            │            │          │98.10.31      │                  │                  │
│      │          │            │            │          │23：00：46    │                  │                  │
│      │          │            │            │          │0000000000（臧│                  │                  │
│      │          │            │            │          │文華）←092841│                  │                  │
│      │          │            │            │          │2623（徐善文）│                  │                  │
│      │          │            │            │          │B:出來路口，出│                  │                  │
│      │          │            │            │          │來門口。      │                  │                  │
│      │          │            │            │          │A:好。        │                  │                  │
├───┼─────┼──────┼──────┼─────┼───────┼─────────┼─────────┤
│ 4    │98年11月08│徐善文      │徐善文出資20│新竹市東區│98.11.08      │1.臧文華之供述。（│臧文華明知禁藥而為│
│(3.15)│日        │0000-000000 │00元，臧文華│光復路一段│12：14：38    │  見98年度偵字第  │轉讓，累犯，處有期│
│      │          │            │出資2000元合│132號臧文 │0000000000（臧│  9266號卷二第209 │徒刑拾月。        │
│      │          │            │購甲基安非他│華之住處  │文華）←092841│  頁背面警詢、第25│                  │
│      │          │            │命（臧文華出│          │2623（徐善文）│  5-1 頁偵訊、本院│                  │
│      │          │            │資之2000元係│          │B:喂，不看書呀│  卷第88頁本院準備│                  │
│      │          │            │向徐善文借貸│          │！            │  、第140 頁本院準│                  │
│      │          │            │），再由臧文│          │A:我沒有錢。  │  備）            │                  │
│      │          │            │華交付徐善文│          │B:你沒錢啦，好│2.徐善文之證述。（│                  │
│      │          │            │使用。      │          │啦，那我去找朋│  見99年度偵字第  │                  │
│      │          │            │            │          │友。          │  1012號卷第57頁背│                  │
│      │          │            │            │          │A:嗯。        │  面及第59 頁 警詢│                  │
│      │          │            │            │          │              │  、第90頁偵訊）  │                  │
│      │          │            │            │          │98.11.08      │3.98年11月08日12時│                  │
│      │          │            │            │          │18：07：41    │  14分38秒及98年11│                  │
│      │          │            │            │          │0000000000（臧│  月08日18時7分41 │                  │
│      │          │            │            │          │文華）→092841│  秒通聯譯文（見99│                  │
│      │          │            │            │          │2623（徐善文）│  年度偵字第1806號│                  │
│      │          │            │            │          │A:你在幹嘛？  │  卷第251 頁 ）。 │                  │
│      │          │            │            │          │B:我在看書呀，│                  │                  │
│      │          │            │            │          │幹嘛？        │                  │                  │
│      │          │            │            │          │A:那就拿一點來│                  │                  │
│      │          │            │            │          │看呀！        │                  │                  │
│      │          │            │            │          │B:你在哪裡呀！│                  │                  │
│      │          │            │            │          │A:我在洗車廠呀│                  │                  │
│      │          │            │            │          │！            │                  │                  │
│      │          │            │            │          │B:等一下啦！  │                  │                  │
│      │          │            │            │          │A:我說真的勒。│                  │                  │
│      │          │            │            │          │B:你聯絡你朋友│                  │                  │
│      │          │            │            │          │了。          │                  │                  │
│      │          │            │            │          │A:我這裡馬上就│                  │                  │
│      │          │            │            │          │可以拿的到。  │                  │                  │
│      │          │            │            │          │B:啥？        │                  │                  │
│      │          │            │            │          │A:馬上就有書可│                  │                  │
│      │          │            │            │          │以看。        │                  │                  │
│      │          │            │            │          │B:好呀！那你打│                  │                  │
│      │          │            │            │          │呀！          │                  │                  │
│      │          │            │            │          │A:我早就在等你│                  │                  │
│      │          │            │            │          │來呀！等你呀！│                  │                  │
│      │          │            │            │          │B:那過去找你喔│                  │                  │
│      │          │            │            │          │。            │                  │                  │
│      │          │            │            │          │A:對呀！順便把│                  │                  │
│      │          │            │            │          │錢帶來呀！    │                  │                  │
│      │          │            │            │          │B:嗯。        │                  │                  │
├───┴─────┴──────┴──────┴─────┴───────┴─────────┴─────────┤
│編號欄內（）中第1個數字為起訴書附表之號碼，第2個數字為該附表內之編號                                              │
└─────────────────────────────────────────────────────────┘
附表3：
┌───┬──────┬──────┬──────┬─────┬───────┬────────┐
│編號  │  買方姓名  │毒品種類、重│起訴犯罪時間│ 交易地點 │監察譯文      │      證據      │
│      │  使用電話  │量、金錢    │            │          │              │                │
├───┼──────┼──────┼──────┼─────┼───────┼────────┤
│ 1    │楊文棟      │甲基安非他命│98年09月8日 │桃園縣楊梅│98.09.08      │1.臧文華之否認。│
│(3.1) │0000-000000 │1 小包2000元│18時許      │鎮上湖里下│11：37：56    │（見98年度偵字第│
│      │            │、數量約吸食│            │四湖21-5號│0000000000（臧│ 9266號卷二第205│
│      │            │8 、9 口    │            │楊文棟住處│文華）←098681│ 頁至第205 頁背 │
│      │            │            │            │          │1944（楊文棟）│ 面警詢、本院卷 │
│      │            │            │            │          │B:救命啊！    │ 第88頁本院準備 │
│      │            │            │            │          │A:幹嘛？      │ ）             │
│      │            │            │            │          │B:救命。      │2.臧文華之供述。│
│      │            │            │            │          │A:我現在上班呀│（見98年度偵字第│
│      │            │            │            │          │！            │ 9266號卷二第253│
│      │            │            │            │          │B:晚上哩！    │ 頁偵訊）       │
│      │            │            │            │          │A:好啦！      │3.楊文棟之證述。│
│      │            │            │            │          │B:那我請你吃糖│（見99年度偵字第│
│      │            │            │            │          │果。          │ 1012號卷第110  │
│      │            │            │            │          │              │ 頁至第111 頁警 │
│      │            │            │            │          │98.09.08      │ 詢、第144 頁偵 │
│      │            │            │            │          │18：16：41    │ 訊）           │
│      │            │            │            │          │0000000000（臧│4.98年09月08日11│
│      │            │            │            │          │文華）→098681│  時37分56秒及98│
│      │            │            │            │          │1944（楊文棟）│  年09月08日18時│
│      │            │            │            │          │A:你在哪邊？  │  16分41秒通聯簡│
│      │            │            │            │          │B:公司。      │  訊譯文（見99年│
│      │            │            │            │          │A:你還要嗎？  │  度偵字第1806號│
│      │            │            │            │          │B:給我2包。   │  卷後半部第221 │
│      │            │            │            │          │A:我也沒辦法，│  頁）。        │
│      │            │            │            │          │因為我也沒錢。│                │
│      │            │            │            │          │B:沒有啦，我就│                │
│      │            │            │            │          │要你救我。    │                │
│      │            │            │            │          │A:不要說了，我│                │
│      │            │            │            │          │沒有啦！      │                │
│      │            │            │            │          │B:好。        │                │
├───┼──────┼──────┼──────┼─────┼───────┼────────┤
│ 2    │楊文棟      │甲基安非他命│98年09月16日│桃園縣楊梅│98.09.16      │1.臧文華之否認。│
│(3.3) │0000-000000 │1 小包1000元│12時許      │鎮上湖里下│09：59：34    │（本院卷第88頁本│
│      │            │、數量不清楚│            │四湖21-5號│0000000000（臧│  院準備、第141 │
│      │            │            │            │楊文棟住處│文華）←098681│  頁本院準備）  │
│      │            │            │            │          │1944（楊文棟）│2.楊文棟之證述。│
│      │            │            │            │          │B:你到底什麼時│（見99年度偵字第│
│      │            │            │            │          │候拿過來？    │  1012號卷第110 │
│      │            │            │            │          │A:我都沒有空過│  頁及第111 頁背│
│      │            │            │            │          │去，工作很累耶│  面警詢、第145 │
│      │            │            │            │          │！你知道嗎？我│  頁偵訊）      │
│      │            │            │            │          │都在工作，又不│3.98年09月16日09│
│      │            │            │            │          │是不過去。    │  時59分34秒通聯│
│      │            │            │            │          │B:幫你的東西…│  譯文（見99年度│
│      │            │            │            │          │對不對。      │  偵字第1806號卷│
│      │            │            │            │          │A:好好…看今天│  後半部第224 頁│
│      │            │            │            │          │我能過去我就過│  ）。          │
│      │            │            │            │          │去。          │                │
│      │            │            │            │          │B:幫我朋友想說│                │
│      │            │            │            │          │，乾脆幫你弄清│                │
│      │            │            │            │          │算了，他媽的，│                │
│      │            │            │            │          │那告訴乃論，乾│                │
│      │            │            │            │          │脆等你和解就好│                │
│      │            │            │            │          │了。          │                │
│      │            │            │            │          │A:好啦！我今天│                │
│      │            │            │            │          │看看早點。    │                │
│      │            │            │            │          │              │                │
│      │            │            │            │          │              │                │
│      │            │            │            │          │              │                │
├───┼──────┼──────┼──────┼─────┼───────┼────────┤
│ 3    │楊文棟      │甲基安非他命│98年10月31日│桃園縣楊梅│98.10.31      │1.臧文華之供述。│
│(3.12)│0000-000000 │1 小包1000元│19時、20時許│鎮上湖里下│18：06：27    │（見98年度偵字第│
│      │            │、數量約吸食│            │四湖21-5號│0000000000（臧│ 9266號卷二第209│
│      │            │6 至7 口    │            │楊文棟住處│文華）→098660│ 頁警詢、第255頁│
│      │            │            │            │          │2200（楊文棟）│ 偵訊）。       │
│      │            │            │            │          │A:喂，你還要嗎│2.臧文華之否認。│
│      │            │            │            │          │？            │ （本院卷第88頁 │
│      │            │            │            │          │B:阿…        │  本院準備、第14│
│      │            │            │            │          │A:你要多久到？│  2 頁本院準備）│
│      │            │            │            │          │B:我騎摩托車你│3.楊文棟之證述。│
│      │            │            │            │          │想我多久會到。│ （見99年度偵字 │
│      │            │            │            │          │A:啥？        │  第1012號卷第11│
│      │            │            │            │          │B:我騎摩托車過│  0 頁及第113 頁│
│      │            │            │            │          │去呀！        │  警詢、第146 頁│
│      │            │            │            │          │A:好啦！      │  偵訊）。      │
│      │            │            │            │          │              │4.98年10月31日18│
│      │            │            │            │          │98.10.31      │  時06分27秒、22│
│      │            │            │            │          │22：10：22    │  時10分22秒、23│
│      │            │            │            │          │0000000000（臧│  時00分46秒通聯│
│      │            │            │            │          │文華）→098660│  譯文（見99年度│
│      │            │            │            │          │2200（楊文棟）│  偵字第1806號卷│
│      │            │            │            │          │A:你在幹嘛？  │  第248頁）。   │
│      │            │            │            │          │B:怎樣啦!     │                │
│      │            │            │            │          │A:打給你電話都│                │
│      │            │            │            │          │  不接了。    │                │
│      │            │            │            │          │B:我在睡覺呀! │                │
│      │            │            │            │          │A:睡雞巴拉睡。│                │
│      │            │            │            │          │B:斷糧啦!     │                │
│      │            │            │            │          │A:等一下我到家│                │
│      │            │            │            │          │  的時候你來載│                │
│      │            │            │            │          │  我。        │                │
│      │            │            │            │          │B:啥          │                │
│      │            │            │            │          │A:等一下我到洗│                │
│      │            │            │            │          │  車廠時你來載│                │
│      │            │            │            │          │  我，好不好  │                │
│      │            │            │            │          │B: 你那個嗎...│                │
│      │            │            │            │          │   有書喔     │                │
│      │            │            │            │          │A:就不要睡著就│                │
│      │            │            │            │          │對了嘛。      │                │
│      │            │            │            │          │B:好啦!       │                │
│      │            │            │            │          │              │                │
│      │            │            │            │          │98.10.31      │                │
│      │            │            │            │          │23：00：46    │                │
│      │            │            │            │          │0000000000（臧│                │
│      │            │            │            │          │文華））←0986│                │
│      │            │            │            │          │602200（楊文棟│                │
│      │            │            │            │          │）            │                │
│      │            │            │            │          │B ：出來路口，│                │
│      │            │            │            │          │出來門口。    │                │
│      │            │            │            │          │A：好。       │                │
├───┼──────┼──────┼──────┼─────┼───────┼────────┤
│ 4    │徐善文      │甲基安非他命│98年11月04日│新竹市東區│98.11.04      │1.臧文華之供述。│
│(3.14)│0000-000000 │1 小包1000元│20時30分許  │光復路一段│20：09：40    │（見98年度偵字第│
│      │            │、數量約吸食│            │132號臧文 │0000000000（臧│ 9266號卷二第209│
│      │            │10口        │            │華之住處  │文華）→092841│ 頁至第209 頁背 │
│      │            │            │            │          │2623（徐善文）│ 面警詢、第255  │
│      │            │            │            │          │A:喂，你到我家│ 頁至第255-1 頁 │
│      │            │            │            │          │多久時間呀？  │ 偵訊）         │
│      │            │            │            │          │B:我到你家。  │2.臧文華之否認。│
│      │            │            │            │          │A:對。        │ （本院卷第88頁 │
│      │            │            │            │          │B:我到你家要很│  本院準備、第  │
│      │            │            │            │          │久呀！你要幹麻│  142 頁本院準備│
│      │            │            │            │          │啦！          │  ）。          │
│      │            │            │            │          │A:我要買書，載│3.徐善文之證述。│
│      │            │            │            │          │我去買書。    │ （見99年度偵字 │
│      │            │            │            │          │B:我現在在家裡│  第1012號卷第57│
│      │            │            │            │          │呀！          │  頁背面及第59頁│
│      │            │            │            │          │A:我大概10-20 │  警詢、第90頁偵│
│      │            │            │            │          │分吧!         │  訊）。        │
│      │            │            │            │          │              │4.98年11月04日20│
│      │            │            │            │          │98.11.04      │  時09分40秒及98│
│      │            │            │            │          │20：41：34    │  年11月04日20時│
│      │            │            │            │          │0000000000（臧│  41分34秒、22時│
│      │            │            │            │          │文華）←092841│  27分38秒通聯譯│
│      │            │            │            │          │2623（徐善文）│  文（見99年度偵│
│      │            │            │            │          │A:喂，怎樣。  │  字第1806號卷第│
│      │            │            │            │          │B:到了啦！    │  249 頁至250 頁│
│      │            │            │            │          │A:好。        │  ）。          │
│      │            │            │            │          │              │                │
│      │            │            │            │          │98.11.04      │                │
│      │            │            │            │          │22：27：38    │                │
│      │            │            │            │          │0000000000（臧│                │
│      │            │            │            │          │文華）←092841│                │
│      │            │            │            │          │2623（徐善文）│                │
│      │            │            │            │          │B:這書好像蠻爛│                │
│      │            │            │            │          │  的。        │                │
│      │            │            │            │          │A:一樣的好不好│                │
│      │            │            │            │          │  ，哪有什麼爛│                │
│      │            │            │            │          │  不爛。      │                │
│      │            │            │            │          │B:你沒感覺好像│                │
│      │            │            │            │          │  沒什麼效果嗎│                │
│      │            │            │            │          │  ？          │                │
│      │            │            │            │          │A:不會呀！    │                │
│      │            │            │            │          │B:我是感覺蠻爛│                │
│      │            │            │            │          │  的。        │                │
│      │            │            │            │          │A:你想太多了。│                │
│      │            │            │            │          │  都一樣的好不│                │
│      │            │            │            │          │  好，同一本書│                │
│      │            │            │            │          │  怎麼會爛。  │                │
│      │            │            │            │          │B:同一款的書嗎│                │
│      │            │            │            │          │  ？          │                │
│      │            │            │            │          │A:對呀!       │                │
│      │            │            │            │          │B:好啦，明天再│                │
│      │            │            │            │          │  跟你講啦！  │                │
├───┼──────┼──────┼──────┼─────┼───────┼────────┤
│ 5    │徐善文      │甲基安非他命│98年11月25日│新竹市東區│98.11.25      │1.臧文華之供述。│
│(3.17)│0000-000000 │1 小包1000元│18時至19時許│金城一路動│18：20：58    │（見98年度偵字第│
│      │            │、數量約吸食│            │力洗車場。│0000000000（臧│ 9266號卷二第255│
│      │            │7 至8 口    │            │          │文華）→092841│ -1 頁至第255-2 │
│      │            │            │            │          │2623（徐善文）│ 頁偵訊）       │
│      │            │            │            │          │A:喂，來載我。│2.臧文華之否認。│
│      │            │            │            │          │B:你在哪裡？  │（本院卷第88頁本│
│      │            │            │            │          │A:洗車場。    │ 院準備、第142  │
│      │            │            │            │          │B:好啦！      │ 頁本院準備）   │
│      │            │            │            │          │              │3.徐善文之證述。│
│      │            │            │            │          │98.11.25      │ （見99年度偵字 │
│      │            │            │            │          │18：42：31    │  第1012號卷第57│
│      │            │            │            │          │0000000000（臧│  頁背面及第59頁│
│      │            │            │            │          │文華）←      │  背面警詢、第91│
│      │            │            │            │          │公用電話（徐善│  頁偵訊）      │
│      │            │            │            │          │文）          │4.98年11月25日18│
│      │            │            │            │          │B:喂，你要不要│  時20分58秒、18│
│      │            │            │            │          │  走出來呀!   │  時42分31秒通聯│
│      │            │            │            │          │A:我在買便當啦│  譯文（見99年度│
│      │            │            │            │          │  !好啦!      │  偵字第1806號卷│
│      │            │            │            │          │B:SEVEN-ELEVEN│  第255頁）。   │
│      │            │            │            │          │  啦! 媽個哩，│                │
│      │            │            │            │          │  害我被寶哥遇│                │
│      │            │            │            │          │  到。        │                │
│      │            │            │            │          │A:遇到就遇到是│                │
│      │            │            │            │          │  不是。      │                │
│      │            │            │            │          │B:快點啦!     │                │
│      │            │            │            │          │A:好。        │                │
├───┼──────┼──────┼──────┼─────┼───────┼────────┤
│ 6    │楊文棟      │甲基安非他命│98年11月26日│新竹市東區│98.11.26      │1.臧文華之否認。│
│(3.18)│0000-000000 │1 小包數量約│20時、21時許│光復路一段│18：46：09    │ （本院卷第88頁 │
│      │            │吸食10、11口│            │132號臧文 │0000000000（臧│  本院準備、第14│
│      │            │            │            │華之住處  │文華）←098660│  2 頁本院準備）│
│      │            │            │            │          │2200（楊文棟）│2.楊文棟之證述。│
│      │            │            │            │          │A:喂。        │ （見99年度偵字 │
│      │            │            │            │          │B:坐計程過來，│  第1012號卷第11│
│      │            │            │            │          │我拿錢給你。  │  0 頁及第113 頁│
│      │            │            │            │          │A:我還在上班，│  至第113 頁背面│
│      │            │            │            │          │晚上加班耶！  │  警詢、第147頁 │
│      │            │            │            │          │B:那你叫我怎麼│  偵訊）        │
│      │            │            │            │          │過去？        │3.98年11月26日18│
│      │            │            │            │          │A:你坐計程車過│  時46分09秒、98│
│      │            │            │            │          │來就好啦！    │  年11月26日19時│
│      │            │            │            │          │              │  52分05秒通聯譯│
│      │            │            │            │          │98.11.26      │  文（見99年度偵│
│      │            │            │            │          │19：34：32    │  字第1806號卷第│
│      │            │            │            │          │0000000000（臧│  256 頁）。    │
│      │            │            │            │          │文華）←098660│                │
│      │            │            │            │          │2200（楊文棟）│                │
│      │            │            │            │          │A:喂。        │                │
│      │            │            │            │          │B:我到了。    │                │
│      │            │            │            │          │A:你就直接上來│                │
│      │            │            │            │          │。            │                │
│      │            │            │            │          │B:雞巴，你媽的│                │
│      │            │            │            │          │，他們都在底下│                │
│      │            │            │            │          │。            │                │
│      │            │            │            │          │A:對呀，直接上│                │
│      │            │            │            │          │來，他們又不會│                │
│      │            │            │            │          │怎樣。        │                │
│      │            │            │            │          │B:在哪裡喔，雞│                │
│      │            │            │            │          │巴不要…      │                │
│      │            │            │            │          │A:我上廁所啦！│                │
│      │            │            │            │          │B:唉，好啦！  │                │
│      │            │            │            │          │              │                │
│      │            │            │            │          │98.11.26      │                │
│      │            │            │            │          │19：52：05    │                │
│      │            │            │            │          │0000000000（臧│                │
│      │            │            │            │          │文華）←098660│                │
│      │            │            │            │          │2200（楊文棟）│                │
│      │            │            │            │          │B:快點呀！我在│                │
│      │            │            │            │          │樓下等你呀！  │                │
│      │            │            │            │          │A:喔。        │                │
│      │            │            │            │          │              │                │
├───┼──────┼──────┼──────┼─────┼───────┼────────┤
│ 7    │楊文棟      │甲基安非他命│98年12月05日│新竹市東區│98.12.05      │1.臧文華之供述。│
│(3.19)│0000-000000 │1 小包2000元│19時許      │光復路一段│17：35：54    │ （見98年度偵字 │
│      │            │、數量約吸食│            │132號臧文 │0000000000（臧│  第9266號卷二第│
│      │            │7 、8 口    │            │華之住處  │文華）→098660│  211頁警詢、第 │
│      │            │            │            │          │2200（楊文棟）│  255-2頁偵訊） │
│      │            │            │            │          │A:幹嘛。      │2.臧文華之否認。│
│      │            │            │            │          │B:看你沒空成這│ （本院卷第88頁 │
│      │            │            │            │          │樣子，連接電話│  本院準備、第14│
│      │            │            │            │          │都沒辦法接。  │  2 頁本院準備）│
│      │            │            │            │          │A:沒有呀，怎樣│3.楊文棟之證述。│
│      │            │            │            │          │？            │  （見99年度偵字│
│      │            │            │            │          │B:有沒有東西。│  第1012號卷第11│
│      │            │            │            │          │（安非他命）  │  0 頁及第113 頁│
│      │            │            │            │          │A:有呀！沒有錢│  背面警詢、第14│
│      │            │            │            │          │呀！          │  7 頁偵訊）    │
│      │            │            │            │          │B:玩成這樣子，│4.98年12月05日17│
│      │            │            │            │          │你有車嗎？    │  時35分54秒至98│
│      │            │            │            │          │A:車喔，我會叫│  年12月05日19時│
│      │            │            │            │          │人家載我過去呀│  01分04秒通聯譯│
│      │            │            │            │          │！            │  文（見99年度偵│
│      │            │            │            │          │B:沒有錢喔。  │  字第1806號卷第│
│      │            │            │            │          │A:對呀！我沒有│  259頁至第260頁│
│      │            │            │            │          │錢了。        │  ）。          │
│      │            │            │            │          │B:我拿三張的回│                │
│      │            │            │            │          │數票給你，跟你│                │
│      │            │            │            │          │換2張的東西。 │                │
│      │            │            │            │          │A:什麼三的回數│                │
│      │            │            │            │          │票換2張的…   │                │
│      │            │            │            │          │B:你去交流道檳│                │
│      │            │            │            │          │榔攤看收回數票│                │
│      │            │            │            │          │的那個都可以賣│                │
│      │            │            │            │          │。            │                │
│      │            │            │            │          │A:不要那麼麻煩│                │
│      │            │            │            │          │，不要，太累了│                │
│      │            │            │            │          │。            │                │
│      │            │            │            │          │B:我拿三千塊的│                │
│      │            │            │            │          │份給你賺1千塊 │                │
│      │            │            │            │          │呀！          │                │
│      │            │            │            │          │A:那賣也賣不到│                │
│      │            │            │            │          │多少錢好不好。│                │
│      │            │            │            │          │B:那有公定價好│                │
│      │            │            │            │          │不好，你有沒有│                │
│      │            │            │            │          │出過社會。    │                │
│      │            │            │            │          │A:我沒有賣過那│                │
│      │            │            │            │          │個東西我不曉得│                │
│      │            │            │            │          │。            │                │
│      │            │            │            │          │B:那有公定價啦│                │
│      │            │            │            │          │！            │                │
│      │            │            │            │          │A:好啦，我也沒│                │
│      │            │            │            │          │有錢好幫你。  │                │
│      │            │            │            │          │              │                │
│      │            │            │            │          │98.12.05      │                │
│      │            │            │            │          │18：11：33    │                │
│      │            │            │            │          │0000000000（臧│                │
│      │            │            │            │          │文華）→098660│                │
│      │            │            │            │          │2200（楊文棟）│                │
│      │            │            │            │          │B:你找我。    │                │
│      │            │            │            │          │A:你不會先去換│                │
│      │            │            │            │          │喔，你去換好跟│                │
│      │            │            │            │          │我講，我再開車│                │
│      │            │            │            │          │過去就好啦！  │                │
│      │            │            │            │          │B:我沒有車你要│                │
│      │            │            │            │          │我走路喔。    │                │
│      │            │            │            │          │A:你不會騎摩托│                │
│      │            │            │            │          │車喔。        │                │
│      │            │            │            │          │B:沒錢要你挺我│                │
│      │            │            │            │          │一變你做不到。│                │
│      │            │            │            │          │A:我身上真的沒│                │
│      │            │            │            │          │有半毛錢你知道│                │
│      │            │            │            │          │嗎，我錢我不用│                │
│      │            │            │            │          │你講我就會…  │                │
│      │            │            │            │          │B:好啦！好啦！│                │
│      │            │            │            │          │我付錢好不好。│                │
│      │            │            │            │          │A:我身上真沒有│                │
│      │            │            │            │          │半毛錢。      │                │
│      │            │            │            │          │B:1千多塊而已 │                │
│      │            │            │            │          │，再加上那個…│                │
│      │            │            │            │          │2千塊換3千啦! │                │
│      │            │            │            │          │我身上只剩1千 │                │
│      │            │            │            │          │多塊。        │                │
│      │            │            │            │          │A:我有錢的不用│                │
│      │            │            │            │          │你講，我就會過│                │
│      │            │            │            │          │去…          │                │
│      │            │            │            │          │B:好啦！好啦！│                │
│      │            │            │            │          │              │                │
│      │            │            │            │          │98.12.05      │                │
│      │            │            │            │          │18：47：19    │                │
│      │            │            │            │          │0000000000（臧│                │
│      │            │            │            │          │文華）←098660│                │
│      │            │            │            │          │2200（楊文棟）│                │
│      │            │            │            │          │B:快點，快拿2 │                │
│      │            │            │            │          │張東西來用啦！│                │
│      │            │            │            │          │A:我身上就沒錢│                │
│      │            │            │            │          │，我有錢我就拿│                │
│      │            │            │            │          │給你了，我直接│                │
│      │            │            │            │          │請你都沒關係，│                │
│      │            │            │            │          │就是沒有錢我怎│                │
│      │            │            │            │          │麼去拿，我發燒│                │
│      │            │            │            │          │看醫生都跟家裡│                │
│      │            │            │            │          │拿錢了。      │                │
│      │            │            │            │          │B:你做給我多少│                │
│      │            │            │            │          │我做一倍給你啦│                │
│      │            │            │            │          │！            │                │
│      │            │            │            │          │A:我知道啦！  │                │
│      │            │            │            │          │B:湖口的他媽雞│                │
│      │            │            │            │          │巴，我剛跑到他│                │
│      │            │            │            │          │家開槍，氣的要│                │
│      │            │            │            │          │死，唉…快點啦│                │
│      │            │            │            │          │！            │                │
│      │            │            │            │          │A:好啦！等一下│                │
│      │            │            │            │          │看怎樣，看怎樣│                │
│      │            │            │            │          │我再過去呀！我│                │
│      │            │            │            │          │先把…        │                │
│      │            │            │            │          │B:喂，你不要不│                │
│      │            │            │            │          │接電話耶，媽的│                │
│      │            │            │            │          │像剛那個湖口的│                │
│      │            │            │            │          │跟我說好好好，│                │
│      │            │            │            │          │不接我電話，氣│                │
│      │            │            │            │          │到我到他家開槍│                │
│      │            │            │            │          │。            │                │
│      │            │            │            │          │A:不會啦！我電│                │
│      │            │            │            │          │話怪怪的你知道│                │
│      │            │            │            │          │嗎！          │                │
│      │            │            │            │          │B:我會拿等值的│                │
│      │            │            │            │          │東西給你，我再│                │
│      │            │            │            │          │拿一箱糖果給你│                │
│      │            │            │            │          │妹吃。        │                │
│      │            │            │            │          │A:那不是重點啦│                │
│      │            │            │            │          │！            │                │
│      │            │            │            │          │B:我知道不是重│                │
│      │            │            │            │          │點，今天兄弟不│                │
│      │            │            │            │          │方便。        │                │
│      │            │            │            │          │A:我知道啦！誰│                │
│      │            │            │            │          │方便，我也不方│                │
│      │            │            │            │          │便呀！我方便的│                │
│      │            │            │            │          │時候我也二話不│                │
│      │            │            │            │          │說的好不好。  │                │
│      │            │            │            │          │B:沒有的話就不│                │
│      │            │            │            │          │要等了。      │                │
│      │            │            │            │          │A:看看啦！我打│                │
│      │            │            │            │          │電話問一下。  │                │
│      │            │            │            │          │              │                │
│      │            │            │            │          │98.12.05      │                │
│      │            │            │            │          │19：01：04    │                │
│      │            │            │            │          │0000000000（臧│                │
│      │            │            │            │          │文華）←098660│                │
│      │            │            │            │          │2200（楊文棟）│                │
│      │            │            │            │          │B:我現在過去你│                │
│      │            │            │            │          │再過去。      │                │
│      │            │            │            │          │A:好啦！      │                │
│      │            │            │            │          │B:你不要去會很│                │
│      │            │            │            │          │難看喔！      │                │
│      │            │            │            │          │A:好啦！      │                │
│      │            │            │            │          │B:你雞巴我坐計│                │
│      │            │            │            │          │程車坐6百塊喔 │                │
│      │            │            │            │          │！            │                │
│      │            │            │            │          │A:我沒有差我帶│                │
│      │            │            │            │          │你喔，我沒有摩│                │
│      │            │            │            │          │托車喔！都要你│                │
│      │            │            │            │          │付。          │                │
│      │            │            │            │          │B:你沒有意思呀│                │
│      │            │            │            │          │，就坐計程車呀│                │
│      │            │            │            │          │，大家喬一下呀│                │
│      │            │            │            │          │。            │                │
│      │            │            │            │          │A:好啦！      │                │
├───┴──────┴──────┴──────┴─────┴───────┴────────┤
│編號欄內（）中第1個數字為起訴書附表之號碼，第2個數字為該附表內之編號                          │
└───────────────────────────────────────────────┘